臺灣高等法院刑事判決　　　　　　　　100年度上易字第747號
上　訴　人　臺灣板橋地方法院檢察署檢察官
被　　　告　陳信隆
　　　　　　梁世璿
　　　　　　李明穎
上列上訴人因被告等妨害自由等案件，不服臺灣板橋地方法院98
年度易字第2230、2652號，中華民國99年12月31日第一審判決（
起訴案號：臺灣板橋地方法院檢察署98年度偵字第15790號及追
加起訴案號：同署98年度偵字第24745號），提起上訴，本院判
決如下：
    主  文
原判決關於被告陳信隆、梁世璿、李明穎部分，均撤銷。
陳信隆犯如附表一所示之罪，各處如附表一所示之宣告刑。應執
行有期徒刑壹年參月。扣案如附表六編號1至9、11至40所示之物
均沒收。
梁世璿犯如附表二所示之罪，各處如附表二所示之宣告刑。應執
行有期徒刑壹年貳月，如易科罰金，以新臺幣壹仟元折算壹日。
扣案如附表六編號1至9、11至40所示之物均沒收。
梁世璿被訴如附表五編號3恐嚇部分無罪。
李明穎犯如附表三所示之罪，各處如附表三所示之宣告刑。應執
行有期徒刑壹年，如易科罰金，以新臺幣壹仟元折算壹日。扣案
如附表六編號1至9、11至40所示之物均沒收。
    事  實
一、陳信隆自民國93年間某日起，基於牟取與原本顯不相當重利
    之常業犯意，對外自稱「郭先生」、「董先生」或「方先生
    」，以桃園縣桃園市○○路292號14樓之4作為辦公處所，在
    報紙上刊登借款廣告，趁不特定民眾需錢孔急之際放貸金錢
    ，並收取顯不相當之重利，並恃以為生。又自95年11月間某
    日起，以每月約新臺幣（下同）5萬元之薪資，僱用與陳信
    隆有重利犯意聯絡之梁世璿，由梁世璿負責行政帳務、資料
    彙整、管理外務人員及催討債務等工作，梁世璿另承租桃園
    縣桃園市○○○街15號8樓，作為存放放貸資料之處所，陳
    信隆自97年11月間某日起至98年4月底止，復以每月3萬元之
    代價，僱用在上開期間有重利犯意聯絡之李明穎，擔任放款
    及催討債務工作，另自98年2月11日起僱用有犯意聯絡之蔡
    宇青（已判刑確定），又自98年2月25日起僱用有犯意聯絡
    之林子建（已同案判刑確定），均擔任放款及催討債務之工
    作，而於附表四所示時間，趁附表四所示被害人急迫之機會
    ，貸予如附表四所示款項，並收取如附表四所示之顯不相當
    重利（陳信隆、梁世璿、李明穎與蔡宇青、林子建等人參與
    放貸之案件、被害人、放貸時間、地點及重利手法等項，均
    詳如附表四所載）。
二、前述各借款人如未能按期繳納本息，陳信隆、梁世璿、李明
    穎與蔡宇青、林子建等人則另起恐嚇之犯意聯絡，分別於如
    附表五所示時間，由各編號所示之參與者，以附表所示之惡
    怖通知恫嚇各被害人，使其等均心生畏懼，致生危害於安全
    （各次恐嚇時間、地點、方法及參與者，均詳如附表五所示
    ）。
三、嗣附表五編號22、26至28、30、35所示被害人報警處理，警
    方於98年6月4日分持搜索票前往桃園縣龜山鄉○○○街21之
    1 號、新北市○○區○○路1段12之7號11樓、桃園縣八德市
    ○○街285之1號3樓、桃園縣桃園市○○路292號14樓之4、
    桃園縣桃園市○○○○街51號6樓等處同步執行搜索，始循
    線查悉上情，並扣得如附表六編號1至9、11至40所示，分屬
    陳信隆、蔡宇青、林子建等人所有，供其等共同放貸以牟重
    利所用之物。
四、案經新北市政府警察局樹林分局移送臺灣板橋地方法院檢察
    署檢察官偵查起訴及追加起訴。
    理  由
一、本件被告陳信隆、梁世璿、李明穎所犯非死刑、無期徒刑、
    最輕本刑為3年以上有期徒刑之罪，或高等法院管轄第一審
    之案件，被告等於本院審理程序中，就被訴事實為有罪之陳
    述，經告以簡式審判程序之旨，並聽取檢察官及被告之意見
    後，本院合議庭裁定依簡式審判程序進行審理；是本件之證
    據調查，依刑事訴訟法第273條之2規定，不受同法第159條
    第1項、第161條之2、第161條之3、第163條之1及第164條至
    第170條規定之限制，合先敘明。
二、實體方面：
  (一)上揭犯罪事實，業據被告陳信隆、梁世璿、李明穎坦承不諱
    ，核與第一審共同被告蔡宇青、林子建，證人即如附表四、
    五所示之張進義等被害人分別於警詢、偵查中指述之情節相
    符，另據證人蔡永和、黃鉉舜、程潘子綾、趙菊源、鄭政次
    及陳文政於原審審理時結證明確，復有履歷表5張、監視錄
    影翻拍照片及蒐證照片20張、徐雅婷之匯款單據24張、呂淑
    吟之匯款單6張、錢慧翎住宅潑漆照片4張、姚麗華住處門鎖
    照片4張、車輛潑漆及張貼字條照片13張等物在卷足稽，另
    有如附表六編號1至9、11至40等各項物品扣案可資佐證，足
    認被告陳信隆、梁世璿、李明穎上開自白核與事實相符，堪
    以採信。本案事證明確，被告陳信隆、梁世璿、李明穎三人
    之犯行均堪以認定，應依法論科。
  (二)論罪科刑：
  1.被告陳信隆犯如附表四編號1至11所示犯行後，刑法業於94
    年1月7日修正公布，並於95年7月1日施行。修正後刑法已刪
    除刑法第345條常業重利罪之規定，故被告陳信隆數次犯重
    利罪之行為將論以數罪，併合處罰，並非較有利於被告陳信
    隆，是依修正後刑法第2條第1項規定，比較新、舊法結果，
    仍應適用被為時之法律即舊法論以刑法第345條之常業重利
    罪。又修正前刑法第345條常業重利罪，有併科罰金刑之規
    定，因刑法第33條第5款業經修正，罰金最低額由銀元1元提
    高為新台幣1000元以上，並以百元為單位，經新、舊法比較
    ，應以行為時之刑法第33條第5款規定有利於被告。
  2.被告陳信隆犯如附表五編號1至3所示恐嚇犯行後，刑法業於
    94年1月7日修正公布，並於95年7月1日施行。修正後刑法刪
    除第56條連續犯之規定，依修正前刑法第56條規定，被告陳
    信隆此部分犯行係論以一罪，修正後既刪除刑法第56條規定
    ，則應數罪併罰，修正後之規定並未較有利於被告陳信隆，
    依現行刑法第2條第1項前段規定，就被告陳信隆所犯如附表
    五編號1至3所示犯行，應施用修正前刑法第56條規定論以連
    續犯。
  3.核被告三人就附表四所為，被告陳信隆編號1至11部分係犯
    修正前刑法第345條常業重利罪，餘編號12至76部分，係各
    犯刑法第344條之重利罪，被告梁世璿編號15至76係各犯同
    法第344條之重利罪，被告李明穎編號63至73係各犯同法第
    344條之重利罪，就附表五部分所為，則各犯刑法第305條之
    恐嚇危害安全罪（被告陳信隆犯38罪、被告梁世璿犯35罪，
    被告李明穎犯10罪）。就附表四、五所示犯行，被告陳信隆
    、梁世璿、李明穎與第一審共同被告蔡宇青、林子建分別參
    與如各編號「參與者」欄所示之犯行，彼此就各該犯行有犯
    意聯絡及行為分擔，為共同正犯。被告陳信隆就所犯如附表
    五編號1至3所示部分，時間緊接，所犯係構成要件相同之罪
    ，顯基於概括犯意為之，為連續犯，應依修正前刑法第56條
    規定，論以情節較重即附表五編號3該次之恐嚇罪一罪，並
    加重其刑。被告陳信隆、梁世璿、李明穎所犯如前所述之數
    罪，均行為互殊，犯意各別，應分論併罰。檢察官認其等所
    犯之各次重利及恐嚇罪，具有反覆性、職業性之特質，應論
    以集合犯之包括一罪云云，惟所謂「集合犯」，係指立法者
    所制定之犯罪構成要件中，本即預定有數個同種類行為而反
    覆實行之犯罪而言，故是否集合犯之判斷，客觀上自應斟酌
    法律規範之本來意涵、實現該犯罪目的之必要手段、社會生
    活經驗中該犯罪必然反覆實行之常態及社會通念等，主觀上
    則視其反覆實施之行為是否出於行為人之一個犯意，並秉持
    刑罰公平原則，加以判斷之。經查，被告等多次重利及恐嚇
    ，乃行為互殊，犯意各別，非出於被告等之一個犯意決定，
    且刑法重利罪及恐嚇罪所定之「取得」或「恐嚇」行為，從
    文字上觀之，尚不能認定立法者於制定法律之時，即已預定
    該類犯罪當然涵蓋多數反覆實行之行為在內，亦即該等行為
    ，本質上均非必然具有複次性，難認立法者有兼包含攝、聚
    多成一之擬制意思，依社會通念尤難容其一再違犯，皆非屬
    集合犯，自應一罪一罰，是檢察官所認尚有誤會。
  (三)公訴意旨略以：被告梁世璿於95年2月間至同年3月間與共同
    被告陳信隆對被害人林政德施加恐嚇（即附表五編號3部分
    ）致生危害其安全，因認被告梁世璿此部分亦涉有刑法第30
    5條恐嚇罪嫌云云。惟查被告梁世璿係於95年11月始受僱於
    陳信隆，此據證人即共同被告陳信隆供明（見原審卷一第27
    頁反面），被告梁世璿於上該時間既尚未受僱，衡情應無參
    與恐嚇被害人林政德還錢之理？是此部分犯罪應屬不能證明
    ，依法自應為無罪諭知。
三、對原審判決之評價
  (一)原審未為詳究，就被告梁世璿附表五編號3部分論處罪刑，
    核有未恰，自應由本院將原判決此部分撤銷，改諭知被告梁
    世璿此部分無罪。
  (二)原審就被告梁世璿附表四編號14（即起訴書附表一編號14）
    部分，未為處理，有漏未判決之情形，此部分自應由原審補
    充判決，併予敘明。
  (三)原審就其餘附表四、五部分論處被告罪刑本非無見，惟被告
    等所犯重利罪部分，應係數罪，原審評價為集合犯，論以包
    括一罪，尚有未恰，業如前述。又本件重利部分，被害人高
    達76人，被告陳信隆獲利不少，被告三人恐嚇對象亦眾多，
    均惡性不淺。且被告陳信隆於86年間曾犯常業重利罪，經判
    處有期徒刑8月，緩刑4年，竟再犯本案；被告梁世璿雖僅有
    酒駕前科，但本案參與犯罪之程度與被告陳信隆相距不遠；
    被告李明穎曾因組織犯罪條例經判處有期徒刑1年6月，強制
    工作3年，緩刑4年，97年3月3日甫緩刑期滿，同年11月即再
    犯本案，俱無悔意，原審竟均予緩刑宣告，殊有未恰，檢察
    官上訴意旨指摘及此，為有理由，自應由本院將原判決關於
    被告陳信隆、梁世璿、李明穎部分撤銷改判。爰審酌被告陳
    信隆、梁世璿、李明穎均正值青壯，不思尋求正道賺取錢財
    ，反利用張進義等借款人需款孔急之機會，貸放金錢以取得
    與原本顯不相當之重利，對於金融秩序及借款人正常生計均
    有不良影響，如借款人無法按時繳納本息，又屢以加害身體
    、自由、財產之惡怖通知施以恫嚇，實屬不該，惟均已坦承
    犯行，當庭表明拋棄對附表四所示被害人借款本金及利息之
    請求權，暨其等犯罪之動機、目的、手段、參與程度等一切
    情狀，分別量處如附表一至三各編號所示之宣告刑。並就被
    告梁世璿、李明穎所受之宣告刑及定執行刑，並均諭知易科
    罰金之折算標準。另被告陳信隆所犯如附表五編號1至8，以
    及被告梁世璿所犯如附表五編號3至8所示犯行，犯罪時間均
    在96年4月24日以前，所犯各罪並無中華民國96年罪犯減刑
    條例第3條、第5條不得減刑之情形，爰依該條例第2條第1項
    第3款之規定，各減其刑期2分之1，再與其餘所受之宣告刑
    定其應執行刑。扣案如附表六編號1至9、11至40所示之物，
    分屬被告陳信隆及第一審共同被告蔡宇青、林子建所有，供
    其等與被告梁世璿、李明穎犯重利罪所用之物，業據被告陳
    信隆及第一審共同被告蔡宇青、林子建分別於原審審理時供
    述明確，爰均依刑法第38條第1項第2款之規定宣告沒收。至
    於附表六編號10、41至48所示之扣案物品，則係供被告陳信
    隆、梁世璿及第一審共同被告林子建個人使用，均核與本案
    犯罪事實無關，又非違禁物，故不併予宣告沒收，附此敘明
    。
據上論斷，應依刑事訴訟法第369條第1項前段、第364條、第299
條第1項前段、第301條第1項、刑法第2條第1項前段、第28條、
第305條、第344條、第41條第1項前段、第8項、第38條第1項第2
款、第51條第5款、修正前刑法第56條、第345條，中華民國96年
罪犯減刑條例第2條第1項前段、第7條，罰金罰鍰提高標準條例
第1條前段，刑法施行法第1條之1第1項、第2項前段，判決如主
文。
本案經檢察官許仲瑩到庭執行職務。
中    華    民    國   100    年    8     月    2     日
                  刑事第十三庭  審判長法  官  曾德水
                                      法  官  王復生
                                      法  官  楊貴雄
以上正本證明與原本無異。
普通重利及恐嚇部分，不得上訴。
常業重利部分，如不服本判決，應於收受送達後10日內向本院提
出上訴書狀，其未敘述上訴之理由者並得於提起上訴後10日內向
本院補提理由書（均須按他造當事人之人數附繕本）「切勿逕送
上級法院」。
                                      書記官  廖純瑜
中    華    民    國   100    年    8     月    2     日
附錄本案論罪科刑法條
刑法第305條
以加害生命、身體、自由、名譽、財產之事，恐嚇他人致生危害
於安全者，處二年以下有期徒刑、拘役或三百元以下罰金。
刑法第344條
乘他人急迫、輕率或無經驗貸以金錢或其他物品，而取得與原本
顯不相當之重利者，處一年以下有期徒刑、拘役或科或併科一千
元以下罰金。
修正前刑法第345 條
以犯前條之罪為常業者，處五年以下有期徒刑，得併科三千元以
下罰金。
附表一（被告陳信隆部分）
┌──┬───────┬───────┬──────┬───────────────────┐
│編號│犯罪時間      │犯罪手法      │所犯法條    │宣告刑                                │
├──┼───────┼───────┼──────┼───────────────────┤
│1   │93年2月初起   │如附表四編號1 │修正前刑法第│陳信隆犯常業重利罪，處有期徒刑壹年貳月│
│    │至95年6月26日 │至11所示      │345條       │；減為有期徒刑柒月。扣案如附表六編號1 │
│    │              │              │            │至9、11至40所示之物均沒收。           │
├──┼───────┼───────┼──────┼───────────────────┤
│2   │95年11月初    │如附表四編號12│刑法第344條 │陳信隆犯重利罪，處有期徒刑貳月；減為有│
│    │              │              │            │期徒刑壹月。扣案如附表六編號1至9、11至│
│    │              │              │            │40所示之物均沒收。                    │
├──┼───────┼───────┼──────┼───────────────────┤
│3   │95年11月間    │如附表四編號13│刑法第344條 │陳信隆犯重利罪，處有期徒刑貳月；減為有│
│    │              │              │            │期徒刑壹月。扣案如附表六編號1至9、11至│
│    │              │              │            │40所示之物均沒收。                    │
├──┼───────┼───────┼──────┼───────────────────┤
│4   │95年11月16日  │如附表四編號14│刑法第344條 │陳信隆犯重利罪，處有期徒刑貳月；減為有│
│    │              │              │            │期徒刑壹月。扣案如附表六編號1至9、11至│
│    │              │              │            │40所示之物均沒收。                    │
├──┼───────┼───────┼──────┼───────────────────┤
│5   │95年11月20日  │如附表四編號15│刑法第344條 │陳信隆共同犯重利罪，處有期徒刑貳月；減│
│    │              │              │            │為有期徒刑壹月。扣案如附表六編號1至9、│
│    │              │              │            │11 至40所示之物均沒收。               │
├──┼───────┼───────┼──────┼───────────────────┤
│6   │95年11月23日  │如附表四編號16│刑法第344條 │陳信隆共同犯重利罪，處有期徒刑貳月；減│
│    │              │              │            │為有期徒刑壹月。扣案如附表六編號1至9、│
│    │              │              │            │11 至40所示之物均沒收。               │
├──┼───────┼───────┼──────┼───────────────────┤
│7   │95年11月27日  │如附表四編號17│刑法第344條 │陳信隆共同犯重利罪，處有期徒刑貳月；減│
│    │              │              │            │為有期徒刑壹月。扣案如附表六編號1至9、│
│    │              │              │            │11 至40所示之物均沒收。               │
├──┼───────┼───────┼──────┼───────────────────┤
│8   │95年11月30日起│如附表四編號18│刑法第344條 │陳信隆共同犯重利罪，處有期徒刑貳月；減│
│    │至97年7月1日止│              │            │為有期徒刑壹月。扣案如附表六編號1至9、│
│    │              │              │            │11 至40所示之物均沒收。               │
├──┼───────┼───────┼──────┼───────────────────┤
│9   │95年12月9日   │如附表四編號19│刑法第344條 │陳信隆共同犯重利罪，處有期徒刑貳月；減│
│    │              │              │            │為有期徒刑壹月。扣案如附表六編號1至9、│
│    │              │              │            │11 至40所示之物均沒收。               │
├──┼───────┼───────┼──────┼───────────────────┤
│10  │95年12月12日  │如附表四編號20│刑法第344條 │陳信隆共同犯重利罪，處有期徒刑貳月；減│
│    │              │              │            │為有期徒刑壹月。扣案如附表六編號1至9、│
│    │              │              │            │11 至40所示之物均沒收。               │
├──┼───────┼───────┼──────┼───────────────────┤
│11  │96年1月23日   │如附表四編號21│刑法第344條 │陳信隆共同犯重利罪，處有期徒刑貳月；減│
│    │              │              │            │為有期徒刑壹月。扣案如附表六編號1至9、│
│    │              │              │            │11 至40所示之物均沒收。               │
├──┼───────┼───────┼──────┼───────────────────┤
│12  │96年3月2日    │如附表四編號22│刑法第344條 │陳信隆共同犯重利罪，處有期徒刑貳月；減│
│    │              │              │            │為有期徒刑壹月。扣案如附表六編號1至9、│
│    │              │              │            │11 至40所示之物均沒收。               │
├──┼───────┼───────┼──────┼───────────────────┤
│13  │96年4月12日   │如附表四編號23│刑法第344條 │陳信隆共同犯重利罪，處有期徒刑貳月；減│
│    │              │              │            │為有期徒刑壹月。扣案如附表六編號1至9、│
│    │              │              │            │11 至40所示之物均沒收。               │
├──┼───────┼───────┼──────┼───────────────────┤
│14  │96年5月間     │如附表四編號24│刑法第344條 │陳信隆共同犯重利罪，處有期徒刑貳月。扣│
│    │              │              │            │案如附表六編號1至9、11至40所示之物均沒│
│    │              │              │            │收。                                  │
├──┼───────┼───────┼──────┼───────────────────┤
│15  │96年6月15日   │如附表四編號25│刑法第344條 │陳信隆共同犯重利罪，處有期徒刑貳月。扣│
│    │              │              │            │案如附表六編號1至9、11至40所示之物均沒│
│    │              │              │            │收。                                  │
├──┼───────┼───────┼──────┼───────────────────┤
│16  │96年6月間     │如附表四編號26│刑法第344條 │陳信隆共同犯重利罪，處有期徒刑貳月。扣│
│    │              │              │            │案如附表六編號1至9、11至40所示之物均沒│
│    │              │              │            │收。                                  │
├──┼───────┼───────┼──────┼───────────────────┤
│17  │96年6月間     │如附表四編號27│刑法第344條 │陳信隆共同犯重利罪，處有期徒刑貳月。扣│
│    │              │              │            │案如附表六編號1至9、11至40所示之物均沒│
│    │              │              │            │收。                                  │
├──┼───────┼───────┼──────┼───────────────────┤
│18  │96年中旬      │如附表四編號28│刑法第344條 │陳信隆共同犯重利罪，處有期徒刑貳月。扣│
│    │              │              │            │案如附表六編號1至9、11至40所示之物均沒│
│    │              │              │            │收。                                  │
├──┼───────┼───────┼──────┼───────────────────┤
│19  │96年7月間     │如附表四編號29│刑法第344條 │陳信隆共同犯重利罪，處有期徒刑貳月。扣│
│    │              │              │            │案如附表六編號1至9、11至40所示之物均沒│
│    │              │              │            │收。                                  │
├──┼───────┼───────┼──────┼───────────────────┤
│20  │96年7月24日   │如附表四編號30│刑法第344條 │陳信隆共同犯重利罪，處有期徒刑貳月。扣│
│    │              │              │            │案如附表六編號1至9、11至40所示之物均沒│
│    │              │              │            │收。                                  │
├──┼───────┼───────┼──────┼───────────────────┤
│21  │96年9月間     │如附表四編號31│刑法第344條 │陳信隆共同犯重利罪，處有期徒刑貳月。扣│
│    │              │              │            │案如附表六編號1至9、11至40所示之物均沒│
│    │              │              │            │收。                                  │
├──┼───────┼───────┼──────┼───────────────────┤
│22  │96年9月20日   │如附表四編號32│刑法第344條 │陳信隆共同犯重利罪，處有期徒刑貳月。扣│
│    │              │              │            │案如附表六編號1至9、11至40所示之物均沒│
│    │              │              │            │收。                                  │
├──┼───────┼───────┼──────┼───────────────────┤
│23  │96年9月22日   │如附表四編號33│刑法第344條 │陳信隆共同犯重利罪，處有期徒刑貳月。扣│
│    │              │              │            │案如附表六編號1至9、11至40所示之物均沒│
│    │              │              │            │收。                                  │
├──┼───────┼───────┼──────┼───────────────────┤
│24  │96年9月27日   │如附表四編號34│刑法第344條 │陳信隆共同犯重利罪，處有期徒刑貳月。扣│
│    │              │              │            │案如附表六編號1至9、11至40所示之物均沒│
│    │              │              │            │收。                                  │
├──┼───────┼───────┼──────┼───────────────────┤
│25  │96年9月28日   │如附表四編號35│刑法第344條 │陳信隆共同犯重利罪，處有期徒刑貳月。扣│
│    │              │              │            │案如附表六編號1至9、11至40所示之物均沒│
│    │              │              │            │收。                                  │
├──┼───────┼───────┼──────┼───────────────────┤
│26  │96年10月2日   │如附表四編號36│刑法第344條 │陳信隆共同犯重利罪，處有期徒刑貳月。扣│
│    │              │              │            │案如附表六編號1至9、11至40所示之物均沒│
│    │              │              │            │收。                                  │
├──┼───────┼───────┼──────┼───────────────────┤
│27  │96年10月4日   │如附表四編號37│刑法第344條 │陳信隆共同犯重利罪，處有期徒刑貳月。扣│
│    │              │              │            │案如附表六編號1至9、11至40所示之物均沒│
│    │              │              │            │收。                                  │
├──┼───────┼───────┼──────┼───────────────────┤
│28  │96年10月間    │如附表四編號38│刑法第344條 │陳信隆共同犯重利罪，處有期徒刑貳月。扣│
│    │              │              │            │案如附表六編號1至9、11至40所示之物均沒│
│    │              │              │            │收。                                  │
├──┼───────┼───────┼──────┼───────────────────┤
│29  │96年10月31日  │如附表四編號39│刑法第344條 │陳信隆共同犯重利罪，處有期徒刑貳月。扣│
│    │              │              │            │案如附表六編號1至9、11至40所示之物均沒│
│    │              │              │            │收。                                  │
├──┼───────┼───────┼──────┼───────────────────┤
│30  │96年11月3日   │如附表四編號40│刑法第344條 │陳信隆共同犯重利罪，處有期徒刑貳月。扣│
│    │              │              │            │案如附表六編號1至9、11至40所示之物均沒│
│    │              │              │            │收。                                  │
├──┼───────┼───────┼──────┼───────────────────┤
│31  │96年11月間    │如附表四編號41│刑法第344條 │陳信隆共同犯重利罪，處有期徒刑貳月。扣│
│    │              │              │            │案如附表六編號1至9、11至40所示之物均沒│
│    │              │              │            │收。                                  │
├──┼───────┼───────┼──────┼───────────────────┤
│32  │96年12月間    │如附表四編號42│刑法第344條 │陳信隆共同犯重利罪，處有期徒刑貳月。扣│
│    │              │              │            │案如附表六編號1至9、11至40所示之物均沒│
│    │              │              │            │收。                                  │
├──┼───────┼───────┼──────┼───────────────────┤
│33  │96年12月間    │如附表四編號43│刑法第344條 │陳信隆共同犯重利罪，處有期徒刑貳月。扣│
│    │              │              │            │案如附表六編號1至9、11至40所示之物均沒│
│    │              │              │            │收。                                  │
├──┼───────┼───────┼──────┼───────────────────┤
│34  │97年1月間     │如附表四編號44│刑法第344條 │陳信隆共同犯重利罪，處有期徒刑貳月。扣│
│    │              │              │            │案如附表六編號1至9、11至40所示之物均沒│
│    │              │              │            │收。                                  │
├──┼───────┼───────┼──────┼───────────────────┤
│35  │97年1月間     │如附表四編號45│刑法第344條 │陳信隆共同犯重利罪，處有期徒刑貳月。扣│
│    │              │              │            │案如附表六編號1至9、11至40所示之物均沒│
│    │              │              │            │收。                                  │
├──┼───────┼───────┼──────┼───────────────────┤
│36  │97年1月26日   │如附表四編號46│刑法第344條 │陳信隆共同犯重利罪，處有期徒刑貳月。扣│
│    │              │              │            │案如附表六編號1至9、11至40所示之物均沒│
│    │              │              │            │收。                                  │
├──┼───────┼───────┼──────┼───────────────────┤
│37  │97年1月底     │如附表四編號47│刑法第344條 │陳信隆共同犯重利罪，處有期徒刑貳月。扣│
│    │              │              │            │案如附表六編號1至9、11至40所示之物均沒│
│    │              │              │            │收。                                  │
├──┼───────┼───────┼──────┼───────────────────┤
│38  │97年1月29日   │如附表四編號48│刑法第344條 │陳信隆共同犯重利罪，處有期徒刑貳月。扣│
│    │              │              │            │案如附表六編號1至9、11至40所示之物均沒│
│    │              │              │            │收。                                  │
├──┼───────┼───────┼──────┼───────────────────┤
│39  │97年2月間     │如附表四編號49│刑法第344條 │陳信隆共同犯重利罪，處有期徒刑貳月。扣│
│    │              │              │            │案如附表六編號1至9、11至40所示之物均沒│
│    │              │              │            │收。                                  │
├──┼───────┼───────┼──────┼───────────────────┤
│40  │97年2月間     │如附表四編號50│刑法第344條 │陳信隆共同犯重利罪，處有期徒刑貳月。扣│
│    │              │              │            │案如附表六編號1至9、11至40所示之物均沒│
│    │              │              │            │收。                                  │
├──┼───────┼───────┼──────┼───────────────────┤
│41  │97年2月       │如附表四編號51│刑法第344條 │陳信隆共同犯重利罪，處有期徒刑貳月。扣│
│    │              │              │            │案如附表六編號1至9、11至40所示之物均沒│
│    │              │              │            │收。                                  │
├──┼───────┼───────┼──────┼───────────────────┤
│42  │97年2月間     │如附表四編號52│刑法第344條 │陳信隆共同犯重利罪，處有期徒刑貳月。扣│
│    │              │              │            │案如附表六編號1至9、11至40所示之物均沒│
│    │              │              │            │收。                                  │
├──┼───────┼───────┼──────┼───────────────────┤
│43  │97年3月初     │如附表四編號53│刑法第344條 │陳信隆共同犯重利罪，處有期徒刑貳月。扣│
│    │              │              │            │案如附表六編號1至9、11至40所示之物均沒│
│    │              │              │            │收。                                  │
├──┼───────┼───────┼──────┼───────────────────┤
│44  │97年3月間     │如附表四編號54│刑法第344條 │陳信隆共同犯重利罪，處有期徒刑貳月。扣│
│    │              │              │            │案如附表六編號1至9、11至40所示之物均沒│
│    │              │              │            │收。                                  │
├──┼───────┼───────┼──────┼───────────────────┤
│45  │97年3月10日   │如附表四編號55│刑法第344條 │陳信隆共同犯重利罪，處有期徒刑貳月。扣│
│    │              │              │            │案如附表六編號1至9、11至40所示之物均沒│
│    │              │              │            │收。                                  │
├──┼───────┼───────┼──────┼───────────────────┤
│46  │97年3月14日   │如附表四編號56│刑法第344條 │陳信隆共同犯重利罪，處有期徒刑貳月。扣│
│    │              │              │            │案如附表六編號1至9、11至40所示之物均沒│
│    │              │              │            │收。                                  │
├──┼───────┼───────┼──────┼───────────────────┤
│47  │97年3月間     │如附表四編號57│刑法第344條 │陳信隆共同犯重利罪，處有期徒刑貳月。扣│
│    │              │              │            │案如附表六編號1至9、11至40所示之物均沒│
│    │              │              │            │收。                                  │
├──┼───────┼───────┼──────┼───────────────────┤
│48  │97年4月3日    │如附表四編號58│刑法第344條 │陳信隆共同犯重利罪，處有期徒刑貳月。扣│
│    │              │              │            │案如附表六編號1至9、11至40所示之物均沒│
│    │              │              │            │收。                                  │
├──┼───────┼───────┼──────┼───────────────────┤
│49  │97年5月間     │如附表四編號59│刑法第344條 │陳信隆共同犯重利罪，處有期徒刑貳月。扣│
│    │              │              │            │案如附表六編號1至9、11至40所示之物均沒│
│    │              │              │            │收。                                  │
├──┼───────┼───────┼──────┼───────────────────┤
│50  │97年6月28日   │如附表四編號60│刑法第344條 │陳信隆共同犯重利罪，處有期徒刑貳月。扣│
│    │              │              │            │案如附表六編號1至9、11至40所示之物均沒│
│    │              │              │            │收。                                  │
├──┼───────┼───────┼──────┼───────────────────┤
│51  │97年9月1日    │如附表四編號61│刑法第344條 │陳信隆共同犯重利罪，處有期徒刑貳月。扣│
│    │              │              │            │案如附表六編號1至9、11至40所示之物均沒│
│    │              │              │            │收。                                  │
├──┼───────┼───────┼──────┼───────────────────┤
│52  │97年9月間     │如附表四編號62│刑法第344條 │陳信隆共同犯重利罪，處有期徒刑貳月。扣│
│    │              │              │            │案如附表六編號1至9、11至40所示之物均沒│
│    │              │              │            │收。                                  │
├──┼───────┼───────┼──────┼───────────────────┤
│53  │97年11月起    │如附表四編號63│刑法第344條 │陳信隆共同犯重利罪，處有期徒刑貳月。扣│
│    │              │              │            │案如附表六編號1至9、11至40所示之物均沒│
│    │              │              │            │收。                                  │
├──┼───────┼───────┼──────┼───────────────────┤
│54  │97年12月5日   │如附表四編號64│刑法第344條 │陳信隆共同犯重利罪，處有期徒刑貳月。扣│
│    │              │              │            │案如附表六編號1至9、11至40所示之物均沒│
│    │              │              │            │收。                                  │
├──┼───────┼───────┼──────┼───────────────────┤
│55  │97年12月間    │如附表四編號65│刑法第344條 │陳信隆共同犯重利罪，處有期徒刑貳月。扣│
│    │              │              │            │案如附表六編號1至9、11至40所示之物均沒│
│    │              │              │            │收。                                  │
├──┼───────┼───────┼──────┼───────────────────┤
│56  │97年12月間    │如附表四編號66│刑法第344條 │陳信隆共同犯重利罪，處有期徒刑貳月。扣│
│    │              │              │            │案如附表六編號1至9、11至40所示之物均沒│
│    │              │              │            │收。                                  │
├──┼───────┼───────┼──────┼───────────────────┤
│57  │98年1月間     │如附表四編號67│刑法第344條 │陳信隆共同犯重利罪，處有期徒刑貳月。扣│
│    │              │              │            │案如附表六編號1至9、11至40所示之物均沒│
│    │              │              │            │收。                                  │
├──┼───────┼───────┼──────┼───────────────────┤
│58  │98年2月3日    │如附表四編號68│刑法第344條 │陳信隆共同犯重利罪，處有期徒刑貳月。扣│
│    │              │              │            │案如附表六編號1至9、11至40所示之物均沒│
│    │              │              │            │收。                                  │
├──┼───────┼───────┼──────┼───────────────────┤
│59  │98年2月13日   │如附表四編號69│刑法第344條 │陳信隆共同犯重利罪，處有期徒刑貳月。扣│
│    │              │              │            │案如附表六編號1至9、11至40所示之物均沒│
│    │              │              │            │收。                                  │
├──┼───────┼───────┼──────┼───────────────────┤
│60  │98年3月17日   │如附表四編號70│刑法第344條 │陳信隆共同犯重利罪，處有期徒刑貳月。扣│
│    │              │              │            │案如附表六編號1至9、11至40所示之物均沒│
│    │              │              │            │收。                                  │
├──┼───────┼───────┼──────┼───────────────────┤
│61  │98年3月23日   │如附表四編號71│刑法第344條 │陳信隆共同犯重利罪，處有期徒刑貳月。扣│
│    │              │              │            │案如附表六編號1至9、11至40所示之物均沒│
│    │              │              │            │收。                                  │
├──┼───────┼───────┼──────┼───────────────────┤
│62  │98年3月26日   │如附表四編號72│刑法第344條 │陳信隆共同犯重利罪，處有期徒刑貳月。扣│
│    │              │              │            │案如附表六編號1至9、11至40所示之物均沒│
│    │              │              │            │收。                                  │
├──┼───────┼───────┼──────┼───────────────────┤
│63  │98年4月28日   │如附表四編號73│刑法第344條 │陳信隆共同犯重利罪，處有期徒刑貳月。扣│
│    │              │              │            │案如附表六編號1至9、11至40所示之物均沒│
│    │              │              │            │收。                                  │
├──┼───────┼───────┼──────┼───────────────────┤
│64  │98年5月5日    │如附表四編號74│刑法第344條 │陳信隆共同犯重利罪，處有期徒刑貳月。扣│
│    │              │              │            │案如附表六編號1至9、11至40所示之物均沒│
│    │              │              │            │收。                                  │
├──┼───────┼───────┼──────┼───────────────────┤
│65  │98年5月14日   │如附表四編號75│刑法第344條 │陳信隆共同犯重利罪，處有期徒刑貳月。扣│
│    │              │              │            │案如附表六編號1至9、11至40所示之物均沒│
│    │              │              │            │收。                                  │
├──┼───────┼───────┼──────┼───────────────────┤
│66  │98年6月2日    │如附表四編號76│刑法第344條 │陳信隆共同犯重利罪，處有期徒刑貳月。扣│
│    │              │              │            │案如附表六編號1至9、11至40所示之物均沒│
│    │              │              │            │收。                                  │
├──┼───────┼───────┼──────┼───────────────────┤
│67  │93年12月25日起│如附表五編號1 │刑法第305條 │陳信隆連續犯恐嚇危害安全罪，處有期徒刑│
│    │至95年3月間止 │至3所示       │            │參月；減為有期徒刑壹月又拾伍日。      │
├──┼───────┼───────┼──────┼───────────────────┤
│68  │95年11月初起至│如附表五編號4 │刑法第305條 │陳信隆共同犯恐嚇危害安全罪，處有期徒刑│
│    │96年3 月間止期│所示          │            │參月；減為有期徒刑壹月又拾伍日。      │
│    │間之某日      │              │            │                                      │
├──┼───────┼───────┼──────┼───────────────────┤
│69  │95年11月20日起│如附表五編號5 │刑法第305條 │陳信隆共同犯恐嚇危害安全罪，處有期徒刑│
│    │至96年4 月初止│所示          │            │參月；減為有期徒刑壹月又拾伍日。      │
│    │期間之某日    │              │            │                                      │
├──┼───────┼───────┼──────┼───────────────────┤
│70  │95年12月12日起│如附表五編號6 │刑法第305條 │陳信隆共同犯恐嚇危害安全罪，處有期徒刑│
│    │至同年月22日止│所示          │            │參月；減為有期徒刑壹月又拾伍日。      │
│    │期間之某日    │              │            │                                      │
├──┼───────┼───────┼──────┼───────────────────┤
│71  │95年12月底某日│如附表五編號7 │刑法第305條 │陳信隆共同犯恐嚇危害安全罪，處有期徒刑│
│    │              │所示          │            │參月；減為有期徒刑壹月又拾伍日。      │
│    │              │              │            │                                      │
├──┼───────┼───────┼──────┼───────────────────┤
│72  │95年12月底某日│如附表五編號8 │刑法第305條 │陳信隆共同犯恐嚇危害安全罪，處有期徒刑│
│    │              │所示          │            │參月；減為有期徒刑壹月又拾伍日。      │
├──┼───────┼───────┼──────┼───────────────────┤
│73  │96年年中某日  │如附表五編號9 │刑法第305條 │陳信隆共同犯恐嚇危害安全罪，處有期徒刑│
│    │              │所示          │            │參月。                                │
├──┼───────┼───────┼──────┼───────────────────┤
│74  │96年7月間     │如附表五編號10│刑法第305條 │陳信隆共同犯恐嚇危害安全罪，處有期徒刑│
│    │              │所示          │            │參月。                                │
├──┼───────┼───────┼──────┼───────────────────┤
│75  │96年10月4日   │如附表五編號11│刑法第305條 │陳信隆共同犯恐嚇危害安全罪，處有期徒刑│
│    │              │所示          │            │參月。                                │
├──┼───────┼───────┼──────┼───────────────────┤
│76  │97年1 月29日借│如附表五編號12│刑法第305條 │陳信隆共同犯恐嚇危害安全罪，處有期徒刑│
│    │款後某日      │所示          │            │參月。                                │
├──┼───────┼───────┼──────┼───────────────────┤
│77  │97年1 月底借款│如附表五編號13│刑法第305條 │陳信隆共同犯恐嚇危害安全罪，處有期徒刑│
│    │後某日        │所示          │            │參月。                                │
├──┼───────┼───────┼──────┼───────────────────┤
│78  │97年2 月借款後│如附表五編號14│刑法第305條 │陳信隆共同犯恐嚇危害安全罪，處有期徒刑│
│    │某日          │所示          │            │參月。                                │
├──┼───────┼───────┼──────┼───────────────────┤
│79  │97年2月18日   │如附表五編號15│刑法第305條 │陳信隆共同犯恐嚇危害安全罪，處有期徒刑│
│    │              │所示          │            │參月。                                │
├──┼───────┼───────┼──────┼───────────────────┤
│80  │97年2 月18日12│如附表五編號16│刑法第305條 │陳信隆共同犯恐嚇危害安全罪，處有期徒刑│
│    │時許          │所示          │            │參月。                                │
├──┼───────┼───────┼──────┼───────────────────┤
│81  │97年2月29日   │如附表五編號17│刑法第305條 │陳信隆共同犯恐嚇危害安全罪，處有期徒刑│
│    │              │所示          │            │參月。                                │
├──┼───────┼───────┼──────┼───────────────────┤
│82  │97年3月初     │如附表五編號18│刑法第305條 │陳信隆共同犯恐嚇危害安全罪，處有期徒刑│
│    │              │所示          │            │參月。                                │
├──┼───────┼───────┼──────┼───────────────────┤
│83  │97年3 月後不詳│如附表五編號19│刑法第305條 │陳信隆共同犯恐嚇危害安全罪，處有期徒刑│
│    │時間          │所示          │            │參月。                                │
├──┼───────┼───────┼──────┼───────────────────┤
│84  │97年3 月14日借│如附表五編號20│刑法第305條 │陳信隆共同犯恐嚇危害安全罪，處有期徒刑│
│    │款後某日      │所示          │            │參月。                                │
├──┼───────┼───────┼──────┼───────────────────┤
│85  │97年3 月間借款│如附表五編號21│刑法第305條 │陳信隆共同犯恐嚇危害安全罪，處有期徒刑│
│    │後某日        │所示          │            │參月。                                │
├──┼───────┼───────┼──────┼───────────────────┤
│86  │97年4 月21日18│如附表五編號22│刑法第305條 │陳信隆共同犯恐嚇危害安全罪，處有期徒刑│
│    │時40分許      │所示          │            │參月。                                │
├──┼───────┼───────┼──────┼───────────────────┤
│87  │97年5月間     │如附表五編號23│刑法第305條 │陳信隆共同犯恐嚇危害安全罪，處有期徒刑│
│    │              │所示          │            │參月。                                │
├──┼───────┼───────┼──────┼───────────────────┤
│88  │97年6月間     │如附表五編號24│刑法第305條 │陳信隆共同犯恐嚇危害安全罪，處有期徒刑│
│    │              │所示          │            │參月。                                │
├──┼───────┼───────┼──────┼───────────────────┤
│89  │97年6 月28日借│如附表五編號25│刑法第305條 │陳信隆共同犯恐嚇危害安全罪，處有期徒刑│
│    │款後某日      │所示          │            │參月。                                │
├──┼───────┼───────┼──────┼───────────────────┤
│90  │97年12月3 日21│如附表五編號26│刑法第305條 │陳信隆共同犯恐嚇危害安全罪，處有期徒刑│
│    │時許          │所示          │            │參月。                                │
├──┼───────┼───────┼──────┼───────────────────┤
│91  │97年12月10日8 │如附表五編號27│刑法第305條 │陳信隆共同犯恐嚇危害安全罪，處有期徒刑│
│    │時許          │所示          │            │參月。                                │
├──┼───────┼───────┼──────┼───────────────────┤
│92  │97年12月6 日12│如附表五編號28│刑法第305條 │陳信隆共同犯恐嚇危害安全罪，處有期徒刑│
│    │時30分許      │所示          │            │參月。                                │
├──┼───────┼───────┼──────┼───────────────────┤
│93  │97年12月底至98│如附表五編號29│刑法第305條 │陳信隆共同犯恐嚇危害安全罪，處有期徒刑│
│    │年1月初       │所示          │            │參月。                                │
├──┼───────┼───────┼──────┼───────────────────┤
│94  │98年1月底     │如附表五編號30│刑法第305條 │陳信隆共同犯恐嚇危害安全罪，處有期徒刑│
│    │              │所示          │            │參月。                                │
├──┼───────┼───────┼──────┼───────────────────┤
│95  │98年2月間某日 │如附表五編號31│刑法第305條 │陳信隆共同犯恐嚇危害安全罪，處有期徒刑│
│    │              │所示          │            │參月。                                │
├──┼───────┼───────┼──────┼───────────────────┤
│96  │98年2月間某日 │如附表五編號32│刑法第305條 │陳信隆共同犯恐嚇危害安全罪，處有期徒刑│
│    │              │所示          │            │參月。                                │
├──┼───────┼───────┼──────┼───────────────────┤
│98  │98年3月初     │如附表五編號33│刑法第305條 │陳信隆共同犯恐嚇危害安全罪，處有期徒刑│
│    │              │所示          │            │參月。                                │
├──┼───────┼───────┼──────┼───────────────────┤
│99  │98年4月間     │如附表五編號34│刑法第305條 │陳信隆共同犯恐嚇危害安全罪，處有期徒刑│
│    │              │所示          │            │參月。                                │
├──┼───────┼───────┼──────┼───────────────────┤
│100 │98年4 月28日15│如附表五編號35│刑法第305條 │陳信隆共同犯恐嚇危害安全罪，處有期徒刑│
│    │時許          │所示          │            │參月。                                │
├──┼───────┼───────┼──────┼───────────────────┤
│101 │98年5月上旬   │如附表五編號36│刑法第305條 │陳信隆共同犯恐嚇危害安全罪，處有期徒刑│
│    │              │所示          │            │參月。                                │
├──┼───────┼───────┼──────┼───────────────────┤
│102 │98年5 月中旬某│如附表五編號37│刑法第305條 │陳信隆共同犯恐嚇危害安全罪，處有期徒刑│
│    │日20時許      │所示          │            │參月。                                │
├──┼───────┼───────┼──────┼───────────────────┤
│103 │98年5 月中旬某│如附表五編號38│刑法第305條 │陳信隆共同犯恐嚇危害安全罪，處有期徒刑│
│    │日            │所示          │            │參月。                                │
├──┴─┬─────┴───────┴──────┴───────────────────┤
│應執行刑│應執行有期徒刑壹年參月。扣案如附表六編號1至9、11至40所示之物均沒收。            │
└────┴────────────────────────────────────────┘
附表二（被告梁世璿部分）
┌──┬───────┬───────┬──────┬───────────────────┐
│編號│犯罪時間      │犯罪手法      │所犯法條    │宣告刑                                │
├──┼───────┼───────┼──────┼───────────────────┤
│1   │95年11月20日  │如附表四編號15│刑法第344條 │梁世璿共同犯重利罪，處有期徒刑貳月；減│
│    │              │              │            │為有期徒刑壹月，如易科罰金以新台幣壹仟│
│    │              │              │            │元折算壹日。扣案如附表六編號1至9、11至│
│    │              │              │            │40 所示之物均沒收。                   │
├──┼───────┼───────┼──────┼───────────────────┤
│2   │95年11月23日  │如附表四編號16│刑法第344條 │梁世璿共同犯重利罪，處有期徒刑貳月；減│
│    │              │              │            │為有期徒刑壹月，如易科罰金以新台幣壹仟│
│    │              │              │            │元折算壹日。扣案如附表六編號1至9、11至│
│    │              │              │            │40所示之物均沒收。                    │
├──┼───────┼───────┼──────┼───────────────────┤
│3   │95年11月27日  │如附表四編號17│刑法第344條 │梁世璿共同犯重利罪，處有期徒刑貳月；減│
│    │              │              │            │為有期徒刑壹月，如易科罰金以新台幣壹仟│
│    │              │              │            │元折算壹日。扣案如附表六編號1至9、11至│
│    │              │              │            │40 所示之物均沒收。                   │
├──┼───────┼───────┼──────┼───────────────────┤
│4   │95年11月30日起│如附表四編號18│刑法第344條 │梁世璿共同犯重利罪，處有期徒刑貳月；減│
│    │至97年7月1日止│              │            │為有期徒刑壹月，如易科罰金以新台幣壹仟│
│    │              │              │            │元折算壹日。扣案如附表六編號1至9、11至│
│    │              │              │            │40 所示之物均沒收。                   │
├──┼───────┼───────┼──────┼───────────────────┤
│5   │95年12月9日   │如附表四編號19│刑法第344條 │梁世璿共同犯重利罪，處有期徒刑貳月；減│
│    │              │              │            │為有期徒刑壹月，如易科罰金以新台幣壹仟│
│    │              │              │            │元折算壹日。扣案如附表六編號1至9、11至│
│    │              │              │            │40 所示之物均沒收。                   │
├──┼───────┼───────┼──────┼───────────────────┤
│6   │95年12月12日  │如附表四編號20│刑法第344條 │梁世璿共同犯重利罪，處有期徒刑貳月；減│
│    │              │              │            │為有期徒刑壹月，如易科罰金以新台幣壹仟│
│    │              │              │            │元折算壹日。扣案如附表六編號1至9、11至│
│    │              │              │            │40 所示之物均沒收。                   │
├──┼───────┼───────┼──────┼───────────────────┤
│7   │96年1月23日   │如附表四編號21│刑法第344條 │梁世璿共同犯重利罪，處有期徒刑貳月；減│
│    │              │              │            │為有期徒刑壹月，如易科罰金以新台幣壹仟│
│    │              │              │            │元折算壹日。扣案如附表六編號1至9、11至│
│    │              │              │            │40 所示之物均沒收。                   │
├──┼───────┼───────┼──────┼───────────────────┤
│8   │96年3月2日    │如附表四編號22│刑法第344條 │梁世璿共同犯重利罪，處有期徒刑貳月；減│
│    │              │              │            │為有期徒刑壹月，如易科罰金以新台幣壹仟│
│    │              │              │            │元折算壹日。扣案如附表六編號1至9、11至│
│    │              │              │            │40 所示之物均沒收。                   │
├──┼───────┼───────┼──────┼───────────────────┤
│9   │96年4月12日   │如附表四編號23│刑法第344條 │梁世璿共同犯重利罪，處有期徒刑貳月；減│
│    │              │              │            │為有期徒刑壹月，如易科罰金以新台幣壹仟│
│    │              │              │            │元折算壹日。扣案如附表六編號1至9、11至│
│    │              │              │            │40 所示之物均沒收。                   │
├──┼───────┼───────┼──────┼───────────────────┤
│10  │96年5月間     │如附表四編號24│刑法第344條 │梁世璿共同犯重利罪，處有期徒刑貳月，如│
│    │              │              │            │易科罰金以新台幣壹仟元折算壹日。扣案如│
│    │              │              │            │附表六編號1至9、11至40所示之物均沒收。│
├──┼───────┼───────┼──────┼───────────────────┤
│11  │96年6月15日   │如附表四編號25│刑法第344條 │梁世璿共同犯重利罪，處有期徒刑貳月，如│
│    │              │              │            │易科罰金以新台幣壹仟元折算壹日。扣案如│
│    │              │              │            │附表六編號1至9、11至40所示之物均沒收。│
├──┼───────┼───────┼──────┼───────────────────┤
│12  │96年6月間     │如附表四編號26│刑法第344條 │梁世璿共同犯重利罪，處有期徒刑貳月，如│
│    │              │              │            │易科罰金以新台幣壹仟元折算壹日。扣案如│
│    │              │              │            │附表六編號1至9、11至40所示之物均沒收。│
├──┼───────┼───────┼──────┼───────────────────┤
│13  │96年6月間     │如附表四編號27│刑法第344條 │梁世璿共同犯重利罪，處有期徒刑貳月，如│
│    │              │              │            │易科罰金以新台幣壹仟元折算壹日。扣案如│
│    │              │              │            │附表六編號1至9、11至40所示之物均沒收。│
├──┼───────┼───────┼──────┼───────────────────┤
│14  │96年中旬      │如附表四編號28│刑法第344條 │梁世璿共同犯重利罪，處有期徒刑貳月，如│
│    │              │              │            │易科罰金以新台幣壹仟元折算壹日。扣案如│
│    │              │              │            │附表六編號1至9、11至40所示之物均沒收。│
├──┼───────┼───────┼──────┼───────────────────┤
│15  │96年7月間     │如附表四編號29│刑法第344條 │梁世璿共同犯重利罪，處有期徒刑貳月，如│
│    │              │              │            │易科罰金以新台幣壹仟元折算壹日。扣案如│
│    │              │              │            │附表六編號1至9、11至40所示之物均沒收。│
├──┼───────┼───────┼──────┼───────────────────┤
│16  │96年7月24日   │如附表四編號30│刑法第344條 │陳信隆共同犯重利罪，處有期徒刑貳月，如│
│    │              │              │            │易科罰金以新台幣壹仟元折算壹日。扣案如│
│    │              │              │            │附表六編號1至9、11至40所示之物均沒收。│
├──┼───────┼───────┼──────┼───────────────────┤
│17  │96年9月間     │如附表四編號31│刑法第344條 │梁世璿共同犯重利罪，處有期徒刑貳月，如│
│    │              │              │            │易科罰金以新台幣壹仟元折算壹日。扣案如│
│    │              │              │            │附表六編號1至9、11至40所示之物均沒收。│
├──┼───────┼───────┼──────┼───────────────────┤
│18  │96年9月20日   │如附表四編號32│刑法第344條 │梁世璿共同犯重利罪，處有期徒刑貳月，如│
│    │              │              │            │易科罰金以新台幣壹仟元折算壹日。扣案如│
│    │              │              │            │附表六編號1至9、11至40所示之物均沒收。│
├──┼───────┼───────┼──────┼───────────────────┤
│19  │96年9月22日   │如附表四編號33│刑法第344條 │梁世璿共同犯重利罪，處有期徒刑貳月，如│
│    │              │              │            │易科罰金以新台幣壹仟元折算壹日。扣案如│
│    │              │              │            │附表六編號1至9、11至40所示之物均沒收。│
├──┼───────┼───────┼──────┼───────────────────┤
│20  │96年9月27日   │如附表四編號34│刑法第344條 │梁世璿共同犯重利罪，處有期徒刑貳月，如│
│    │              │              │            │易科罰金以新台幣壹仟元折算壹日。扣案如│
│    │              │              │            │附表六編號1至9、11至40所示之物均沒收。│
├──┼───────┼───────┼──────┼───────────────────┤
│21  │96年9月28日   │如附表四編號35│刑法第344條 │梁世璿共同犯重利罪，處有期徒刑貳月，如│
│    │              │              │            │易科罰金以新台幣壹仟元折算壹日。扣案如│
│    │              │              │            │附表六編號1至9、11至40所示之物均沒收。│
├──┼───────┼───────┼──────┼───────────────────┤
│22  │96年10月2日   │如附表四編號36│刑法第344條 │梁世璿共同犯重利罪，處有期徒刑貳月，如│
│    │              │              │            │易科罰金以新台幣壹仟元折算壹日。扣案如│
│    │              │              │            │附表六編號1至9、11至40所示之物均沒收。│
├──┼───────┼───────┼──────┼───────────────────┤
│23  │96年10月4日   │如附表四編號37│刑法第344條 │梁世璿共同犯重利罪，處有期徒刑貳月，如│
│    │              │              │            │易科罰金以新台幣壹仟元折算壹日。扣案如│
│    │              │              │            │附表六編號1至9、11至40所示之物均沒收。│
├──┼───────┼───────┼──────┼───────────────────┤
│24  │96年10月間    │如附表四編號38│刑法第344條 │梁世璿共同犯重利罪，處有期徒刑貳月，如│
│    │              │              │            │易科罰金以新台幣壹仟元折算壹日。扣案如│
│    │              │              │            │附表六編號1至9、11至40所示之物均沒收。│
├──┼───────┼───────┼──────┼───────────────────┤
│25  │96年10月31日  │如附表四編號39│刑法第344條 │梁世璿共同犯重利罪，處有期徒刑貳月，如│
│    │              │              │            │易科罰金以新台幣壹仟元折算壹日。扣案如│
│    │              │              │            │附表六編號1至9、11至40所示之物均沒收。│
├──┼───────┼───────┼──────┼───────────────────┤
│26  │96年11月3日   │如附表四編號40│刑法第344條 │梁世璿共同犯重利罪，處有期徒刑貳月，如│
│    │              │              │            │易科罰金以新台幣壹仟元折算壹日。扣案如│
│    │              │              │            │附表六編號1至9、11至40所示之物均沒收。│
├──┼───────┼───────┼──────┼───────────────────┤
│27  │96年11月間    │如附表四編號41│刑法第344條 │梁世璿共同犯重利罪，處有期徒刑貳月，如│
│    │              │              │            │易科罰金以新台幣壹仟元折算壹日。扣案如│
│    │              │              │            │附表六編號1至9、11至40所示之物均沒收。│
├──┼───────┼───────┼──────┼───────────────────┤
│28  │96年12月間    │如附表四編號42│刑法第344條 │梁世璿共同犯重利罪，處有期徒刑貳月，如│
│    │              │              │            │易科罰金以新台幣壹仟元折算壹日。扣案如│
│    │              │              │            │附表六編號1至9、11至40所示之物均沒收。│
├──┼───────┼───────┼──────┼───────────────────┤
│29  │96年12月間    │如附表四編號43│刑法第344條 │梁世璿共同犯重利罪，處有期徒刑貳月，如│
│    │              │              │            │易科罰金以新台幣壹仟元折算壹日。扣案如│
│    │              │              │            │附表六編號1至9、11至40所示之物均沒收。│
├──┼───────┼───────┼──────┼───────────────────┤
│30  │97年1月間     │如附表四編號44│刑法第344條 │梁世璿共同犯重利罪，處有期徒刑貳月，如│
│    │              │              │            │易科罰金以新台幣壹仟元折算壹日。扣案如│
│    │              │              │            │附表六編號1至9、11至40所示之物均沒收。│
├──┼───────┼───────┼──────┼───────────────────┤
│31  │97年1月間     │如附表四編號45│刑法第344條 │梁世璿共同犯重利罪，處有期徒刑貳月，如│
│    │              │              │            │易科罰金以新台幣壹仟元折算壹日。扣案如│
│    │              │              │            │附表六編號1至9、11至40所示之物均沒收。│
├──┼───────┼───────┼──────┼───────────────────┤
│32  │97年1月26日   │如附表四編號46│刑法第344條 │梁世璿共同犯重利罪，處有期徒刑貳月，如│
│    │              │              │            │易科罰金以新台幣壹仟元折算壹日。扣案如│
│    │              │              │            │附表六編號1至9、11至40所示之物均沒收。│
├──┼───────┼───────┼──────┼───────────────────┤
│33  │97年1月底     │如附表四編號47│刑法第344條 │梁世璿共同犯重利罪，處有期徒刑貳月，如│
│    │              │              │            │易科罰金以新台幣壹仟元折算壹日。扣案如│
│    │              │              │            │附表六編號1至9、11至40所示之物均沒收。│
├──┼───────┼───────┼──────┼───────────────────┤
│34  │97年1月29日   │如附表四編號48│刑法第344條 │梁世璿共同犯重利罪，處有期徒刑貳月，如│
│    │              │              │            │易科罰金以新台幣壹仟元折算壹日。扣案如│
│    │              │              │            │附表六編號1至9、11至40所示之物均沒收。│
├──┼───────┼───────┼──────┼───────────────────┤
│35  │97年2月間     │如附表四編號49│刑法第344條 │梁世璿共同犯重利罪，處有期徒刑貳月，如│
│    │              │              │            │易科罰金以新台幣壹仟元折算壹日。扣案如│
│    │              │              │            │附表六編號1至9、11至40所示之物均沒收。│
├──┼───────┼───────┼──────┼───────────────────┤
│36  │97年2月間     │如附表四編號50│刑法第344條 │梁世璿共同犯重利罪，處有期徒刑貳月，如│
│    │              │              │            │易科罰金以新台幣壹仟元折算壹日。扣案如│
│    │              │              │            │附表六編號1至9、11至40所示之物均沒收。│
├──┼───────┼───────┼──────┼───────────────────┤
│37  │97年2月       │如附表四編號51│刑法第344條 │梁世璿共同犯重利罪，處有期徒刑貳月，如│
│    │              │              │            │易科罰金以新台幣壹仟元折算壹日。扣案如│
│    │              │              │            │附表六編號1至9、11至40所示之物均沒收。│
├──┼───────┼───────┼──────┼───────────────────┤
│38  │97年2月間     │如附表四編號52│刑法第344條 │梁世璿共同犯重利罪，處有期徒刑貳月，如│
│    │              │              │            │易科罰金以新台幣壹仟元折算壹日。扣案如│
│    │              │              │            │附表六編號1至9、11至40所示之物均沒收。│
├──┼───────┼───────┼──────┼───────────────────┤
│39  │97年3月初     │如附表四編號53│刑法第344條 │梁世璿共同犯重利罪，處有期徒刑貳月，如│
│    │              │              │            │易科罰金以新台幣壹仟元折算壹日。扣案如│
│    │              │              │            │附表六編號1至9、11至40所示之物均沒收。│
├──┼───────┼───────┼──────┼───────────────────┤
│40  │97年3月間     │如附表四編號54│刑法第344條 │梁世璿共同犯重利罪，處有期徒刑貳月，如│
│    │              │              │            │易科罰金以新台幣壹仟元折算壹日。扣案如│
│    │              │              │            │附表六編號1至9、11至40所示之物均沒收。│
├──┼───────┼───────┼──────┼───────────────────┤
│41  │97年3月10日   │如附表四編號55│刑法第344條 │梁世璿共同犯重利罪，處有期徒刑貳月，如│
│    │              │              │            │易科罰金以新台幣壹仟元折算壹日。扣案如│
│    │              │              │            │附表六編號1至9、11至40所示之物均沒收。│
├──┼───────┼───────┼──────┼───────────────────┤
│42  │97年3月14日   │如附表四編號56│刑法第344條 │梁世璿共同犯重利罪，處有期徒刑貳月，如│
│    │              │              │            │易科罰金以新台幣壹仟元折算壹日。扣案如│
│    │              │              │            │附表六編號1至9、11至40所示之物均沒收。│
├──┼───────┼───────┼──────┼───────────────────┤
│43  │97年3月間     │如附表四編號57│刑法第344條 │梁世璿共同犯重利罪，處有期徒刑貳月，如│
│    │              │              │            │易科罰金以新台幣壹仟元折算壹日。扣案如│
│    │              │              │            │附表六編號1至9、11至40所示之物均沒收。│
├──┼───────┼───────┼──────┼───────────────────┤
│44  │97年4月3日    │如附表四編號58│刑法第344條 │梁世璿共同犯重利罪，處有期徒刑貳月，如│
│    │              │              │            │易科罰金以新台幣壹仟元折算壹日。扣案如│
│    │              │              │            │附表六編號1至9、11至40所示之物均沒收。│
├──┼───────┼───────┼──────┼───────────────────┤
│45  │97年5月間     │如附表四編號59│刑法第344條 │梁世璿共同犯重利罪，處有期徒刑貳月，如│
│    │              │              │            │易科罰金以新台幣壹仟元折算壹日。扣案如│
│    │              │              │            │附表六編號1至9、11至40所示之物均沒收。│
├──┼───────┼───────┼──────┼───────────────────┤
│46  │97年6月28日   │如附表四編號60│刑法第344條 │梁世璿共同犯重利罪，處有期徒刑貳月，如│
│    │              │              │            │易科罰金以新台幣壹仟元折算壹日。扣案如│
│    │              │              │            │附表六編號1至9、11至40所示之物均沒收。│
├──┼───────┼───────┼──────┼───────────────────┤
│47  │97年9月1日    │如附表四編號61│刑法第344條 │梁世璿共同犯重利罪，處有期徒刑貳月，如│
│    │              │              │            │易科罰金以新台幣壹仟元折算壹日。扣案如│
│    │              │              │            │附表六編號1至9、11至40所示之物均沒收。│
├──┼───────┼───────┼──────┼───────────────────┤
│48  │97年9月間     │如附表四編號62│刑法第344條 │梁世璿共同犯重利罪，處有期徒刑貳月，如│
│    │              │              │            │易科罰金以新台幣壹仟元折算壹日。扣案如│
│    │              │              │            │附表六編號1至9、11至40所示之物均沒收。│
├──┼───────┼───────┼──────┼───────────────────┤
│49  │97年11月起    │如附表四編號63│刑法第344條 │梁世璿共同犯重利罪，處有期徒刑貳月，如│
│    │              │              │            │易科罰金以新台幣壹仟元折算壹日。扣案如│
│    │              │              │            │附表六編號1至9、11至40所示之物均沒收。│
├──┼───────┼───────┼──────┼───────────────────┤
│50  │97年12月5日   │如附表四編號64│刑法第344條 │梁世璿共同犯重利罪，處有期徒刑貳月，如│
│    │              │              │            │易科罰金以新台幣壹仟元折算壹日。扣案如│
│    │              │              │            │附表六編號1至9、11至40所示之物均沒收。│
├──┼───────┼───────┼──────┼───────────────────┤
│51  │97年12月間    │如附表四編號65│刑法第344條 │梁世璿共同犯重利罪，處有期徒刑貳月，如│
│    │              │              │            │易科罰金以新台幣壹仟元折算壹日。扣案如│
│    │              │              │            │附表六編號1至9、11至40所示之物均沒收。│
├──┼───────┼───────┼──────┼───────────────────┤
│52  │97年12月間    │如附表四編號66│刑法第344條 │梁世璿共同犯重利罪，處有期徒刑貳月，如│
│    │              │              │            │易科罰金以新台幣壹仟元折算壹日。扣案如│
│    │              │              │            │附表六編號1至9、11至40所示之物均沒收。│
├──┼───────┼───────┼──────┼───────────────────┤
│53  │98年1月間     │如附表四編號67│刑法第344條 │梁世璿共同犯重利罪，處有期徒刑貳月，如│
│    │              │              │            │易科罰金以新台幣壹仟元折算壹日。扣案如│
│    │              │              │            │附表六編號1至9、11至40所示之物均沒收。│
├──┼───────┼───────┼──────┼───────────────────┤
│54  │98年2月3日    │如附表四編號68│刑法第344條 │梁世璿共同犯重利罪，處有期徒刑貳月，如│
│    │              │              │            │易科罰金以新台幣壹仟元折算壹日。扣案如│
│    │              │              │            │附表六編號1至9、11至40所示之物均沒收。│
├──┼───────┼───────┼──────┼───────────────────┤
│55  │98年2月13日   │如附表四編號69│刑法第344條 │梁世璿共同犯重利罪，處有期徒刑貳月，如│
│    │              │              │            │易科罰金以新台幣壹仟元折算壹日。扣案如│
│    │              │              │            │附表六編號1至9、11至40所示之物均沒收。│
├──┼───────┼───────┼──────┼───────────────────┤
│56  │98年3月17日   │如附表四編號70│刑法第344條 │梁世璿共同犯重利罪，處有期徒刑貳月，如│
│    │              │              │            │易科罰金以新台幣壹仟元折算壹日。扣案如│
│    │              │              │            │附表六編號1至9、11至40所示之物均沒收。│
├──┼───────┼───────┼──────┼───────────────────┤
│57  │98年3月23日   │如附表四編號71│刑法第344條 │梁世璿共同犯重利罪，處有期徒刑貳月，如│
│    │              │              │            │易科罰金以新台幣壹仟元折算壹日。扣案如│
│    │              │              │            │附表六編號1至9、11至40所示之物均沒收。│
├──┼───────┼───────┼──────┼───────────────────┤
│58  │98年3月26日   │如附表四編號72│刑法第344條 │梁世璿共同犯重利罪，處有期徒刑貳月，如│
│    │              │              │            │易科罰金以新台幣壹仟元折算壹日。扣案如│
│    │              │              │            │附表六編號1至9、11至40所示之物均沒收。│
├──┼───────┼───────┼──────┼───────────────────┤
│59  │98年4月28日   │如附表四編號73│刑法第344條 │梁世璿共同犯重利罪，處有期徒刑貳月，如│
│    │              │              │            │易科罰金以新台幣壹仟元折算壹日。扣案如│
│    │              │              │            │附表六編號1至9、11至40所示之物均沒收。│
├──┼───────┼───────┼──────┼───────────────────┤
│60  │98年5月5日    │如附表四編號74│刑法第344條 │梁世璿共同犯重利罪，處有期徒刑貳月，如│
│    │              │              │            │易科罰金以新台幣壹仟元折算壹日。扣案如│
│    │              │              │            │附表六編號1至9、11至40所示之物均沒收。│
├──┼───────┼───────┼──────┼───────────────────┤
│61  │98年5月14日   │如附表四編號75│刑法第344條 │梁世璿共同犯重利罪，處有期徒刑貳月，如│
│    │              │              │            │易科罰金以新台幣壹仟元折算壹日。扣案如│
│    │              │              │            │附表六編號1至9、11至40所示之物均沒收。│
├──┼───────┼───────┼──────┼───────────────────┤
│62  │98年6月2日    │如附表四編號76│刑法第344條 │梁世璿共同犯重利罪，處有期徒刑貳月，如│
│    │              │              │            │易科罰金以新台幣壹仟元折算壹日。扣案如│
│    │              │              │            │附表六編號1至9、11至40所示之物均沒收。│
├──┼───────┼───────┼──────┼───────────────────┤
│63  │95年11月初起至│如附表五編號4 │刑法第305條 │梁世璿共同犯恐嚇危害安全罪，處有期徒刑│
│    │96年3 月止期間│所示          │            │參月；減為有期徒刑壹月又拾伍日。如易科│
│    │之某日        │              │            │罰金以新台幣壹仟元折算壹日。          │
├──┼───────┼───────┼──────┼───────────────────┤
│64  │95年11月20日起│如附表五編號5 │刑法第305條 │梁世璿共同犯恐嚇危害安全罪，處有期徒刑│
│    │至96年4 月初止│所示          │            │參月；減為有期徒刑壹月又拾伍日。如易科│
│    │期間之某日    │              │            │罰金以新台幣壹仟元折算壹日。          │
├──┼───────┼───────┼──────┼───────────────────┤
│65  │95年12月12日起│如附表五編號6 │刑法第305條 │梁世璿共同犯恐嚇危害安全罪，處有期徒刑│
│    │至同年月22日止│所示          │            │參月；減為有期徒刑壹月又拾伍日。如易科│
│    │期間之某日    │              │            │罰金以新台幣壹仟元折算壹日。          │
├──┼───────┼───────┼──────┼───────────────────┤
│66  │95年12月底某日│如附表五編號7 │刑法第305條 │梁世璿共同犯恐嚇危害安全罪，處有期徒刑│
│    │              │所示          │            │參月；減為有期徒刑壹月又拾伍日。如易科│
│    │              │              │            │罰金以新台幣壹仟元折算壹日。          │
├──┼───────┼───────┼──────┼───────────────────┤
│67  │95年12月底某日│如附表五編號8 │刑法第305條 │梁世璿共同犯恐嚇危害安全罪，處有期徒刑│
│    │              │所示          │            │參月；減為有期徒刑壹月又拾伍日。如易科│
│    │              │              │            │罰金以新台幣壹仟元折算壹日。          │
├──┼───────┼───────┼──────┼───────────────────┤
│68  │96年中期後某日│如附表五編號9 │刑法第305條 │梁世璿共同犯恐嚇危害安全罪，處有期徒刑│
│    │              │所示          │            │參月。如易科罰金以新台幣壹仟元折算壹  │
│    │              │              │            │日。                                  │
├──┼───────┼───────┼──────┼───────────────────┤
│69  │96年7月間     │如附表五編號10│刑法第305條 │梁世璿共同犯恐嚇危害安全罪，處有期徒刑│
│    │              │所示          │            │參月。如易科罰金以新台幣壹仟元折算壹日│
│    │              │              │            │。                                    │
├──┼───────┼───────┼──────┼───────────────────┤
│70  │96年10月4日   │如附表五編號11│刑法第305條 │梁世璿共同犯恐嚇危害安全罪，處有期徒刑│
│    │              │所示          │            │參月。如易科罰金以新台幣壹仟元折算壹日│
│    │              │              │            │。                                    │
├──┼───────┼───────┼──────┼───────────────────┤
│71  │97年1 月29日借│如附表五編號12│刑法第305條 │梁世璿共同犯恐嚇危害安全罪，處有期徒刑│
│    │款後某日      │所示          │            │參月。如易科罰金以新台幣壹仟元折算壹日│
│    │              │              │            │。                                    │
├──┼───────┼───────┼──────┼───────────────────┤
│72  │97年1 月底借款│如附表五編號13│刑法第305條 │梁世璿共同犯恐嚇危害安全罪，處有期徒刑│
│    │後某日        │所示          │            │參月。如易科罰金以新台幣壹仟元折算壹日│
│    │              │              │            │。                                    │
├──┼───────┼───────┼──────┼───────────────────┤
│73  │97年2 月借款後│如附表五編號14│刑法第305條 │梁世璿共同犯恐嚇危害安全罪，處有期徒刑│
│    │某日          │所示          │            │參月。如易科罰金以新台幣壹仟元折算壹日│
│    │              │              │            │。                                    │
├──┼───────┼───────┼──────┼───────────────────┤
│74  │97年2月18日   │如附表五編號15│刑法第305條 │梁世璿共同犯恐嚇危害安全罪，處有期徒刑│
│    │              │所示          │            │參月。如易科罰金以新台幣壹仟元折算壹日│
│    │              │              │            │。                                    │
├──┼───────┼───────┼──────┼───────────────────┤
│75  │97年2 月18日12│如附表五編號16│刑法第305條 │梁世璿共同犯恐嚇危害安全罪，處有期徒刑│
│    │時許          │所示          │            │參月。如易科罰金以新台幣壹仟元折算壹日│
│    │              │              │            │。                                    │
├──┼───────┼───────┼──────┼───────────────────┤
│76  │97年2月29日   │如附表五編號17│刑法第305條 │梁世璿共同犯恐嚇危害安全罪，處有期徒刑│
│    │              │所示          │            │參月。如易科罰金以新台幣壹仟元折算壹日│
│    │              │              │            │。                                    │
├──┼───────┼───────┼──────┼───────────────────┤
│77  │97年3月初     │如附表五編號18│刑法第305條 │梁世璿共同犯恐嚇危害安全罪，處有期徒刑│
│    │              │所示          │            │參月。如易科罰金以新台幣壹仟元折算壹日│
│    │              │              │            │。                                    │
├──┼───────┼───────┼──────┼───────────────────┤
│78  │97年3 月後不詳│如附表五編號19│刑法第305條 │梁世璿共同犯恐嚇危害安全罪，處有期徒刑│
│    │時間          │所示          │            │參月。如易科罰金以新台幣壹仟元折算壹日│
│    │              │              │            │。                                    │
├──┼───────┼───────┼──────┼───────────────────┤
│79  │97年3 月14日借│如附表五編號20│刑法第305條 │梁世璿共同犯恐嚇危害安全罪，處有期徒刑│
│    │款後某日      │所示          │            │參月。如易科罰金以新台幣壹仟元折算壹日│
│    │              │              │            │。                                    │
├──┼───────┼───────┼──────┼───────────────────┤
│80  │97年3 月間借款│如附表五編號21│刑法第305條 │梁世璿共同犯恐嚇危害安全罪，處有期徒刑│
│    │後某日        │所示          │            │參月。如易科罰金以新台幣壹仟元折算壹日│
│    │              │              │            │。                                    │
├──┼───────┼───────┼──────┼───────────────────┤
│81  │97年4 月21日18│如附表五編號22│刑法第305條 │梁世璿共同犯恐嚇危害安全罪，處有期徒刑│
│    │時40分許      │所示          │            │參月。如易科罰金以新台幣壹仟元折算壹日│
│    │              │              │            │。                                    │
├──┼───────┼───────┼──────┼───────────────────┤
│82  │97年5月間     │如附表五編號23│刑法第305條 │梁世璿共同犯恐嚇危害安全罪，處有期徒刑│
│    │              │所示          │            │參月。如易科罰金以新台幣壹仟元折算壹日│
│    │              │              │            │。                                    │
├──┼───────┼───────┼──────┼───────────────────┤
│83  │97年6月間     │如附表五編號24│刑法第305條 │梁世璿共同犯恐嚇危害安全罪，處有期徒刑│
│    │              │所示          │            │參月。如易科罰金以新台幣壹仟元折算壹日│
│    │              │              │            │。                                    │
├──┼───────┼───────┼──────┼───────────────────┤
│84  │97年6 月28日借│如附表五編號25│刑法第305條 │梁世璿共同犯恐嚇危害安全罪，處有期徒刑│
│    │款後某日      │所示          │            │參月。如易科罰金以新台幣壹仟元折算壹日│
│    │              │              │            │。                                    │
├──┼───────┼───────┼──────┼───────────────────┤
│85  │97年12月3 日21│如附表五編號26│刑法第305條 │梁世璿共同犯恐嚇危害安全罪，處有期徒刑│
│    │時許          │所示          │            │參月。如易科罰金以新台幣壹仟元折算壹日│
│    │              │              │            │。                                    │
├──┼───────┼───────┼──────┼───────────────────┤
│86  │97年12月10日8 │如附表五編號27│刑法第305條 │梁世璿共同犯恐嚇危害安全罪，處有期徒刑│
│    │時許          │所示          │            │參月。如易科罰金以新台幣壹仟元折算壹日│
│    │              │              │            │。                                    │
├──┼───────┼───────┼──────┼───────────────────┤
│878 │97年12月6 日12│如附表五編號28│刑法第305條 │梁世璿共同犯恐嚇危害安全罪，處有期徒刑│
│    │時30分許      │所示          │            │參月。如易科罰金以新台幣壹仟元折算壹日│
│    │              │              │            │。                                    │
├──┼───────┼───────┼──────┼───────────────────┤
│88  │97年12月底至98│如附表五編號29│刑法第305條 │梁世璿共同犯恐嚇危害安全罪，處有期徒刑│
│    │年1月初       │所示          │            │參月。如易科罰金以新台幣壹仟元折算壹日│
│    │              │              │            │。                                    │
├──┼───────┼───────┼──────┼───────────────────┤
│89  │98年1月底     │如附表五編號30│刑法第305條 │梁世璿共同犯恐嚇危害安全罪，處有期徒刑│
│    │              │所示          │            │參月。如易科罰金以新台幣壹仟元折算壹日│
│    │              │              │            │。                                    │
├──┼───────┼───────┼──────┼───────────────────┤
│90  │98年2月間某日 │如附表五編號31│刑法第305條 │梁世璿共同犯恐嚇危害安全罪，處有期徒刑│
│    │              │所示          │            │參月。如易科罰金以新台幣壹仟元折算壹日│
│    │              │              │            │。                                    │
├──┼───────┼───────┼──────┼───────────────────┤
│91  │98年2月間某日 │如附表五編號32│刑法第305條 │梁世璿共同犯恐嚇危害安全罪，處有期徒刑│
│    │              │所示          │            │參月。如易科罰金以新台幣壹仟元折算壹日│
│    │              │              │            │。                                    │
├──┼───────┼───────┼──────┼───────────────────┤
│92  │98年3月初     │如附表五編號33│刑法第305條 │梁世璿共同犯恐嚇危害安全罪，處有期徒刑│
│    │              │所示          │            │參月。如易科罰金以新台幣壹仟元折算壹日│
│    │              │              │            │。                                    │
├──┼───────┼───────┼──────┼───────────────────┤
│93  │98年4月間     │如附表五編號34│刑法第305條 │梁世璿共同犯恐嚇危害安全罪，處有期徒刑│
│    │              │所示          │            │參月。如易科罰金以新台幣壹仟元折算壹日│
│    │              │              │            │。                                    │
├──┼───────┼───────┼──────┼───────────────────┤
│94  │98年4 月28日15│如附表五編號35│刑法第305條 │梁世璿共同犯恐嚇危害安全罪，處有期徒刑│
│    │時許          │所示          │            │參月。如易科罰金以新台幣壹仟元折算壹日│
│    │              │              │            │。                                    │
├──┼───────┼───────┼──────┼───────────────────┤
│95  │98年5月上旬   │如附表五編號36│刑法第305條 │梁世璿共同犯恐嚇危害安全罪，處有期徒刑│
│    │              │所示          │            │參月。如易科罰金以新台幣壹仟元折算壹日│
│    │              │              │            │。                                    │
├──┼───────┼───────┼──────┼───────────────────┤
│96  │98年5 月中旬某│如附表五編號37│刑法第305條 │梁世璿共同犯恐嚇危害安全罪，處有期徒刑│
│    │日20時許      │所示          │            │參月。如易科罰金以新台幣壹仟元折算壹日│
│    │              │              │            │。                                    │
├──┼───────┼───────┼──────┼───────────────────┤
│97  │98年5 月中旬某│如附表五編號38│刑法第305條 │梁世璿共同犯恐嚇危害安全罪，處有期徒刑│
│    │日            │所示          │            │參月。如易科罰金以新台幣壹仟元折算壹日│
│    │              │              │            │。                                    │
├──┴─┬─────┴───────┴──────┴───────────────────┤
│應執行刑│應執行有期徒刑壹年貳月，如易科罰金以新台幣壹仟元折算壹日。扣案如附表六編號1至9、│
│        │11至40所示之物均沒收。                                                          │
└────┴────────────────────────────────────────┘
附表三（被告李明穎部分）
┌──┬───────┬───────┬──────┬───────────────────┐
│編號│犯罪時間      │犯罪手法      │所犯法條    │宣告刑                                │
├──┼───────┼───────┼──────┼───────────────────┤
│1   │97年11月起    │如附表四編號63│刑法第344條 │李明穎共同犯重利罪，處有期徒刑貳月，如│
│    │              │              │            │易科罰金以新台幣壹仟元折算壹日。扣案如│
│    │              │              │            │附表六編號1至9、11至40所示之物均沒收。│
├──┼───────┼───────┼──────┼───────────────────┤
│2   │97年12月5日   │如附表四編號64│刑法第344條 │李明穎共同犯重利罪，處有期徒刑貳月，如│
│    │              │              │            │易科罰金以新台幣壹仟元折算壹日。扣案如│
│    │              │              │            │附表六編號1至9、11至40所示之物均沒收。│
├──┼───────┼───────┼──────┼───────────────────┤
│3   │97年12月間    │如附表四編號65│刑法第344條 │李明穎共同犯重利罪，處有期徒刑貳月，如│
│    │              │              │            │易科罰金以新台幣壹仟元折算壹日。扣案如│
│    │              │              │            │附表六編號1至9、11至40所示之物均沒收。│
├──┼───────┼───────┼──────┼───────────────────┤
│4   │97年12月間    │如附表四編號66│刑法第344條 │李明穎共同犯重利罪，處有期徒刑貳月，如│
│    │              │              │            │易科罰金以新台幣壹仟元折算壹日。扣案如│
│    │              │              │            │附表六編號1至9、11至40所示之物均沒收。│
├──┼───────┼───────┼──────┼───────────────────┤
│5   │98年1月間     │如附表四編號67│刑法第344條 │李明穎共同犯重利罪，處有期徒刑貳月，如│
│    │              │              │            │易科罰金以新台幣壹仟元折算壹日。扣案如│
│    │              │              │            │附表六編號1至9、11至40所示之物均沒收。│
├──┼───────┼───────┼──────┼───────────────────┤
│6   │98年2月3日    │如附表四編號68│刑法第344條 │李明穎共同犯重利罪，處有期徒刑貳月，如│
│    │              │              │            │易科罰金以新台幣壹仟元折算壹日。扣案如│
│    │              │              │            │附表六編號1至9、11至40所示之物均沒收。│
├──┼───────┼───────┼──────┼───────────────────┤
│7   │98年2月13日   │如附表四編號69│刑法第344條 │李明穎共同犯重利罪，處有期徒刑貳月，如│
│    │              │              │            │易科罰金以新台幣壹仟元折算壹日。扣案如│
│    │              │              │            │附表六編號1至9、11至40所示之物均沒收。│
├──┼───────┼───────┼──────┼───────────────────┤
│8   │98年3月17日   │如附表四編號70│刑法第344條 │李明穎共同犯重利罪，處有期徒刑貳月，如│
│    │              │              │            │易科罰金以新台幣壹仟元折算壹日。扣案如│
│    │              │              │            │附表六編號1至9、11至40所示之物均沒收。│
├──┼───────┼───────┼──────┼───────────────────┤
│9   │98年3月23日   │如附表四編號71│刑法第344條 │李明穎共同犯重利罪，處有期徒刑貳月，如│
│    │              │              │            │易科罰金以新台幣壹仟元折算壹日。扣案如│
│    │              │              │            │附表六編號1至9、11至40所示之物均沒收。│
├──┼───────┼───────┼──────┼───────────────────┤
│10  │98年3月26日   │如附表四編號72│刑法第344條 │李明穎共同犯重利罪，處有期徒刑貳月，如│
│    │              │              │            │易科罰金以新台幣壹仟元折算壹日。扣案如│
│    │              │              │            │附表六編號1至9、11至40所示之物均沒收。│
├──┼───────┼───────┼──────┼───────────────────┤
│11  │98年4月28日   │如附表四編號73│刑法第344條 │李明穎共同犯重利罪，處有期徒刑貳月，如│
│    │              │              │            │易科罰金以新台幣壹仟元折算壹日。扣案如│
│    │              │              │            │附表六編號1至9、11至40所示之物均沒收。│
├──┼───────┼───────┼──────┼───────────────────┤
│12  │97年12月3日   │如附表五編號26│刑法第305條 │李明穎共同犯恐嚇危害安全罪，處有期徒刑│
│    │              │所示          │            │參月，如易科罰金，以新臺幣壹仟元折算壹│
│    │              │              │            │日。                                  │
├──┼───────┼───────┼──────┼───────────────────┤
│13  │97年12月10日8 │如附表五編號27│刑法第305條 │李明穎共同犯恐嚇危害安全罪，處有期徒刑│
│    │時許          │所示          │            │參月，如易科罰金，以新臺幣壹仟元折算壹│
│    │              │              │            │日。                                  │
├──┼───────┼───────┼──────┼───────────────────┤
│14  │97年12月6 日12│如附表五編號28│刑法第305條 │李明穎共同犯恐嚇危害安全罪，處有期徒刑│
│    │時30分許      │所示          │            │參月，如易科罰金，以新臺幣壹仟元折算壹│
│    │              │              │            │日。                                  │
├──┼───────┼───────┼──────┼───────────────────┤
│15  │97年12月底至98│如附表五編號29│刑法第305條 │李明穎共同犯恐嚇危害安全罪，處有期徒刑│
│    │年1月初       │所示          │            │參月，如易科罰金，以新臺幣壹仟元折算壹│
│    │              │              │            │日。                                  │
├──┼───────┼───────┼──────┼───────────────────┤
│16  │98年1月底某日 │如附表五編號30│刑法第305條 │李明穎共同犯恐嚇危害安全罪，處有期徒刑│
│    │              │所示          │            │參月，如易科罰金，以新臺幣壹仟元折算壹│
│    │              │              │            │日。                                  │
├──┼───────┼───────┼──────┼───────────────────┤
│17  │98年2月間某日 │如附表五編號31│刑法第305條 │李明穎共同犯恐嚇危害安全罪，處有期徒刑│
│    │              │所示          │            │參月，如易科罰金，以新臺幣壹仟元折算壹│
│    │              │              │            │日。                                  │
├──┼───────┼───────┼──────┼───────────────────┤
│18  │98年2月間某日 │如附表五編號32│刑法第305條 │李明穎共同犯恐嚇危害安全罪，處有期徒刑│
│    │              │所示          │            │參月，如易科罰金，以新臺幣壹仟元折算壹│
│    │              │              │            │日。                                  │
├──┼───────┼───────┼──────┼───────────────────┤
│19  │98年3月初某日 │如附表五編號33│刑法第305條 │李明穎共同犯恐嚇危害安全罪，處有期徒刑│
│    │              │所示          │            │參月，如易科罰金，以新臺幣壹仟元折算壹│
│    │              │              │            │日。                                  │
├──┼───────┼───────┼──────┼───────────────────┤
│20  │98年4月間     │如附表五編號34│刑法第305條 │李明穎共同犯恐嚇危害安全罪，處有期徒刑│
│    │              │所示          │            │參月，如易科罰金，以新臺幣壹仟元折算壹│
│    │              │              │            │日。                                  │
├──┼───────┼───────┼──────┼───────────────────┤
│21  │98年4 月28日15│如附表五編號35│刑法第305條 │李明穎共同犯恐嚇危害安全罪，處有期徒刑│
│    │時許          │所示          │            │參月，如易科罰金，以新臺幣壹仟元折算壹│
│    │              │              │            │日。                                  │
├──┴─┬─────┴───────┴──────┴───────────────────┤
│應執行刑│應執行有期徒刑壹年，如易科罰金，以新臺幣壹仟元折算壹日。扣案如附表六編號1至9、11│
│        │至40所示之物均沒收。                                                            │
└────┴────────────────────────────────────────┘
附表四（重利部分）
┌──┬───┬─────┬───────┬────────────────────┬───┐
│編號│被害人│放貸時間  │放貸地點      │重利手法                                │參與者│
│    │      │          │              │                                        │      │
├──┼───┼─────┼───────┼────────────────────┼───┤
│1   │張進義│93年2月初 │新北市蘆洲區三│利用張進義需錢孔急之機會貸予5萬元（預扣 │陳信隆│
│    │      │          │民路三民中學附│首期利息1 萬元，實給4 萬元），利息每10天│      │
│    │      │          │近            │為1 期，月息高達80分以上。              │      │
├──┼───┼─────┼───────┼────────────────────┼───┤
│2   │莊太平│93年12月25│新北市新莊區中│利用莊太平需錢孔急之機會貸予2萬元（預扣 │陳信隆│
│    │      │日        │平路與中原路口│首期利息4000元，實給16000 元），利息每10│      │
│    │      │          │              │天為1 期，月息高達80分以上。            │      │
├──┼───┼─────┼───────┼────────────────────┼───┤
│3   │吳高賢│94年8月間 │新北市泰山區全│利用吳高賢需錢孔急之機會貸予20萬元（預扣│陳信隆│
│    │      │          │興路350號之10 │首期利息2 萬元，實給18萬元），利息每10天│      │
│    │      │          │              │為1 期，月息高達30分以上。              │      │
├──┼───┼─────┼───────┼────────────────────┼───┤
│4   │蔡永和│94年9月間 │新北市板橋區僑│利用蔡永和需錢孔急之機會貸予12萬元（預扣│陳信隆│
│    │      │          │中一街124 巷46│首期利息24000 元，實給96000 元），利息每│      │
│    │      │          │之4號         │10 天 為1 期，月息高達80分以上。        │      │
├──┼───┼─────┼───────┼────────────────────┼───┤
│5   │張水秋│94年10月11│臺北市○○○路│利用張水秋需錢孔急之機會貸予3 萬元（預扣│陳信隆│
│    │      │日        │四段與敦化南路│首期利息6000元，實給24000 元），利息每7 │      │
│    │      │          │口            │天為1 期，月息高達100 分以上。          │      │
├──┼───┼─────┼───────┼────────────────────┼───┤
│6   │陳巧惠│94年10月20│新北市板橋區長│利用陳巧惠需錢孔急之機會貸予1 萬元（預扣│陳信隆│
│    │      │日        │安街255 巷42弄│首期利息1000元，實給9000元），利息每10天│      │
│    │      │          │5 號          │為1 期，月息高達30分以上。              │      │
├──┼───┼─────┼───────┼────────────────────┼───┤
│7   │羅陳秀│95年1月初 │臺北市○○路與│利用羅陳秀蘭需錢孔急之機會貸予1 萬元（預│陳信隆│
│    │蘭    │          │陽光街口      │扣首期利息1000元，實給9000元），利息每7 │      │
│    │      │          │              │天為1 期，月息高達40分以上。            │      │
├──┼───┼─────┼───────┼────────────────────┼───┤
│8   │陳淑媛│95年2 月17│新北市土城區中│利用陳淑媛需錢孔急之機會貸予2 萬元（預扣│陳信隆│
│    │      │日        │央路3 段185 之│首期利息3000元，實給17000 元），利息每10│      │
│    │      │          │6 號1樓       │天為1 期，月息高達30分以上。            │      │
├──┼───┼─────┼───────┼────────────────────┼───┤
│9   │林政德│95年2月份 │桃園縣龜山鄉幸│利用林政德需錢孔急之機會貸予1 萬元（預扣│陳信隆│
│    │      │          │美九街        │首期利息2000元，實給8000元），利息每7 天│      │
│    │      │          │              │為1 期，月息高達100 分以上。            │      │
├──┼───┼─────┼───────┼────────────────────┼───┤
│10  │張明煌│95年3 月20│新北市板橋區南│利用張明煌需錢孔急之機會貸予3 萬元（預扣│陳信隆│
│    │      │日        │雅西路2 段38巷│首期利息3000元，實給27000 元），利息每10│      │
│    │      │          │12之2號       │天為1 期，月息高達30分以上。            │      │
├──┼───┼─────┼───────┼────────────────────┼───┤
│11  │鄧傑元│95年6 月26│新北市新莊區中│利用鄧傑元需錢孔急之機會貸予2 萬元（預扣│陳信隆│
│    │      │日        │山路一段某處  │首期利息4000元，實給16000 元），利息每7 │      │
│    │      │          │              │天為1 期，月息高達100 分以上。          │      │
├──┼───┼─────┼───────┼────────────────────┼───┤
│12  │沈明佃│95年11月初│新北市新莊區民│利用沈明佃需錢孔急之機會貸予5 萬元（預扣│陳信隆│
│    │      │          │安西路229 巷16│首期利息1 萬元，實給4 萬元），利息每7 天│      │
│    │      │          │號3樓         │為1 期，月息高達80分以上。              │      │
├──┼───┼─────┼───────┼────────────────────┼───┤
│13  │蔡美惠│95年11月間│新北市新莊區中│利用蔡美惠需錢孔急之機會貸予2 萬元（預扣│陳信隆│
│    │      │          │港路麥當勞    │首期利息4000元，實給16000 元），利息每7 │      │
│    │      │          │              │天為1 期，月息高達100 分以上。          │      │
├──┼───┼─────┼───────┼────────────────────┼───┤
│14  │徐雅婷│95年11月16│新北市板橋區廣│利用徐雅婷需錢孔急之機會貸予3 萬元（預扣│陳信隆│
│    │      │日        │和街71號3樓   │首期利息6000元，實給24000 元），利息每7 │      │
│    │      │          │              │天為1 期，月息高達100 分以上。          │      │
├──┼───┼─────┼───────┼────────────────────┼───┤
│15  │程潘子│95年11月20│新北市永和區中│利用程潘子綾需錢孔急之機會貸予5 萬元（預│陳信隆│
│    │綾    │日        │正路127號2樓  │扣首期利息5000元，實給45000 元），利息每│梁世璿│
│    │      │          │              │10 天 為1 期，月息高達30分以上。        │      │
├──┼───┼─────┼───────┼────────────────────┼───┤
│16  │李健康│95年12月23│新北市汐止區樟│利用李健康需錢孔急之機會貸予1 萬元（預扣│陳信隆│
│    │      │日        │樹一路252 巷7 │首期利息2000元，實給8000元），利息每10天│梁世璿│
│    │      │          │弄3號3樓      │為1 期，月息高達80分以上。              │      │
├──┼───┼─────┼───────┼────────────────────┼───┤
│17  │吳曉麟│95年11月27│新北市土城區中│利用吳曉麟需錢孔急之機會貸予1 萬元（預扣│陳信隆│
│    │      │日        │央路1 段262 巷│首期利息及手續費2500元，實給7500元），利│梁世璿│
│    │      │          │17號          │息每10天為1 期，每期需繳交利息2000元，月│      │
│    │      │          │              │息高達100分以上。                       │      │
├──┼───┼─────┼───────┼────────────────────┼───┤
│18  │張明道│95年11月30│臺北市○○路2 │利用張明道需錢孔急之機會貸予1 萬元（預扣│陳信隆│
│    │      │日起至97年│段1巷14號4樓  │首期利息1500元，實給8500元），利息每10天│梁世璿│
│    │      │7月1日止  │              │為1 期，每期需繳交利息1500元，月息高達80│      │
│    │      │          │              │分以上。                                │      │
├──┼───┼─────┼───────┼────────────────────┼───┤
│19  │王永慶│95年12月9 │新北市新店區如│利用王永慶需錢孔急之機會貸予1 萬元（預扣│陳信隆│
│    │      │日        │意街與富貴街8 │首期利息及手續費3000元，實給7000元），利│梁世璿│
│    │      │          │巷口          │息每7 天為1 期，每期需繳交利息2500元，月│      │
│    │      │          │              │息高達100分以上。                       │      │
├──┼───┼─────┼───────┼────────────────────┼───┤
│20  │劉厚鋒│95年12月12│臺北市○○街  │利用劉厚鋒需錢孔急之機會貸予1 萬元（預扣│陳信隆│
│    │      │日        │264巷2號2樓   │首期利息2000元，實給8000元），利息每10天│梁世璿│
│    │      │          │              │為1 期，每期需繳交利息2000元，月息高達  │      │
│    │      │          │              │80分以上。                              │      │
├──┼───┼─────┼───────┼────────────────────┼───┤
│21  │蔣沛然│96年1 月23│臺北市○○路  │利用蔣沛然需錢孔急之機會貸予5 萬元（預扣│陳信隆│
│    │      │日        │108號前       │首期利息1 萬元，實給4 萬元），利息每7 天│梁世璿│
│    │      │          │              │為1 期，每期需繳交利息1 萬元，月息高達80│      │
│    │      │          │              │分以上。                                │      │
├──┼───┼─────┼───────┼────────────────────┼───┤
│22  │黃鉉舜│96年3月2日│臺北市○○街  │利用黃鉉舜需錢孔急之機會貸予12萬元（預扣│陳信隆│
│    │      │          │170號5樓      │首期利息24000 元，實給96000 元），利息每│梁世璿│
│    │      │          │              │10天為1 期，每期需繳交利息24000 元，月息│      │
│    │      │          │              │高達80分以上。                          │      │
├──┼───┼─────┼───────┼────────────────────┼───┤
│23  │李文發│96年4 月12│新北市新莊區龍│利用李文發需錢孔急之機會貸予5 萬元（預扣│陳信隆│
│    │      │日        │安路與四維街口│首期利息5000元，實給45000 元），利息每7 │梁世璿│
│    │      │          │              │天為1 期，每期需繳交利息5000元，月息高達│      │
│    │      │          │              │40分以上。                              │      │
├──┼───┼─────┼───────┼────────────────────┼───┤
│24  │李寶娥│96年5月間 │臺北市○○街上│利用李寶娥需錢孔急之機會貸予5 萬元（預扣│陳信隆│
│    │      │          │              │首期利息1 萬元，實給4 萬元），利息每10天│梁世璿│
│    │      │          │              │為1 期，每期需繳交利息1 萬元，月息高達60│      │
│    │      │          │              │分以上。                                │      │
├──┼───┼─────┼───────┼────────────────────┼───┤
│25  │周聖富│96年6 月15│桃園縣八德市大│利用周聖富需錢孔急之機會貸予15000 元（預│陳信隆│
│    │      │日        │興路589號     │扣首期利息3000元，實給12000 元），利息每│梁世璿│
│    │      │          │              │7 天為1 期，每期需繳交利息3000元，月息高│      │
│    │      │          │              │達80分以上。                            │      │
├──┼───┼─────┼───────┼────────────────────┼───┤
│26  │蔡俊倚│96年6月間 │台北市○○路與│利用蔡俊倚需錢孔急之機會貸予9 萬元（預扣│陳信隆│
│    │      │          │農安街口      │首期利息3000元，實給12000 元），利息每日│梁世璿│
│    │      │          │              │1 期，每期需繳交利息1000元，還款總額需達│      │
│    │      │          │              │18萬元，月息高達30分以上。              │      │
├──┼───┼─────┼───────┼────────────────────┼───┤
│27  │趙菊源│96年6月間 │新北市三轄區大│利用趙菊源需錢孔急之機會貸予2 萬元（預扣│陳信隆│
│    │      │          │同路與光明路口│首期利息5000元，實給15000 元），利息每7 │梁世璿│
│    │      │          │              │天為1 期，每期需繳交利息5000元，月息高達│      │
│    │      │          │              │120分以上。                             │      │
├──┼───┼─────┼───────┼────────────────────┼───┤
│28  │葉韋廷│96年中旬  │臺北市○○街45│利用葉韋廷需錢孔急之機會貸予2 萬元（預扣│陳信隆│
│    │      │          │巷1弄13號2樓  │首期利息4000元，實給16000 元），利息每10│梁世璿│
│    │      │          │              │天為1 期，每期需繳交利息4000元，月息高達│      │
│    │      │          │              │100 分以上。                            │      │
├──┼───┼─────┼───────┼────────────────────┼───┤
│29  │陳春美│96年7月間 │新北市板橋區明│利用陳春美需錢孔急之機會貸予3 萬元（預扣│陳信隆│
│    │      │          │德街2 巷1 弄5 │首期利息6000元，實給24000 元），利息每10│梁世璿│
│    │      │          │號5 樓        │天為1 期，每期需繳交利息6000元，月息高達│      │
│    │      │          │              │60分以上。                              │      │
├──┼───┼─────┼───────┼────────────────────┼───┤
│30  │蘇牧發│96年7 月24│臺北市松山火車│利用蘇牧發需錢孔急之機會貸予6 萬元（預扣│陳信隆│
│    │      │日        │站前          │首期利息6000元，實給54000 元），利息每7 │梁世璿│
│    │      │          │              │天為1 期，每期需繳交利息6000元，月息高達│      │
│    │      │          │              │40分以上。                              │      │
├──┼───┼─────┼───────┼────────────────────┼───┤
│31  │王世傑│96年9月間 │新北市中和區中│利用王世傑需錢孔急之機會貸予8 萬元（預扣│陳信隆│
│    │      │          │正路遠東科學園│首期利息及手續費16000 元，實給64000 元）│梁世璿│
│    │      │          │區            │，利息每10天為1 期，每期需繳交利息15000 │      │
│    │      │          │              │元，月息高達60分以上。                  │      │
├──┼───┼─────┼───────┼────────────────────┼───┤
│32  │黃欣怡│96年9 月20│臺北市○○街  │利用黃欣怡需錢孔急之機會貸予5 萬元（預扣│陳信隆│
│    │      │日        │201巷6弄8號   │首期利息及手續費13000 元，實給37000 元）│梁世璿│
│    │      │          │              │，利息每7 天為1 期，每期需繳交利息1 萬元│      │
│    │      │          │              │，月息高達80分以上。                    │      │
├──┼───┼─────┼───────┼────────────────────┼───┤
│33  │葉秀富│96年9 月22│新北市中和區員│利用葉秀富需錢孔急之機會貸予1 萬元（預扣│陳信隆│
│    │      │日        │山路268 巷9 弄│首期利息及手續費1500元，實給8500元），利│梁世璿│
│    │      │          │6 號前        │息每10天為1 期，每期需繳交利息1000元，月│      │
│    │      │          │              │息高達30分以上。                        │      │
├──┼───┼─────┼───────┼────────────────────┼───┤
│34  │陳明輝│96年9 月27│桃園縣桃園市保│利用陳明輝需錢孔急之機會貸予2 萬元（預扣│陳信隆│
│    │      │日        │羅街56巷11號  │首期利息4000元，實給16000 元），利息每10│梁世璿│
│    │      │          │              │天為1 期，每期需繳交利息4000元，月息高達│      │
│    │      │          │              │60分以上。                              │      │
├──┼───┼─────┼───────┼────────────────────┼───┤
│35  │羅文讓│96年9 月28│桃園縣楊梅鎮新│利用羅文讓需錢孔急之機會貸予1 萬元（預扣│陳信隆│
│    │      │日        │農街286號3樓  │首期利息3000元，實給7000元），利息每7 天│梁世璿│
│    │      │          │              │為1 期，每期需繳交利息3000元，月息高達12│      │
│    │      │          │              │0 分以上。                              │      │
├──┼───┼─────┼───────┼────────────────────┼───┤
│36  │陳翔昱│96年10月2 │桃園縣桃園市國│利用陳翔昱需錢孔急之機會貸予1 萬元（預扣│陳信隆│
│    │      │日        │際路1 段975 巷│首期利息及手續費3000元，實給7000元），利│梁世璿│
│    │      │          │141弄29號     │息每10天為1 期，每期需繳交利息2000元，月│      │
│    │      │          │              │息高達60分以上。                        │      │
├──┼───┼─────┼───────┼────────────────────┼───┤
│37  │陳光弼│96年10月4 │新北市三重區仁│利用陳光弼需錢孔急之機會貸予3 萬元（預扣│陳信隆│
│    │（起訴│日        │福街某處      │首期利息6000元，實給24000 元），利息每7 │梁世璿│
│    │書誤載│          │              │天為1 期，每期需繳交利息6000元。        │      │
│    │為張熙│          │              │                                        │      │
│    │南）  │          │              │                                        │      │
├──┼───┼─────┼───────┼────────────────────┼───┤
│38  │周志寬│96年10月間│桃園縣龜山鄉振│利用周志寬需錢孔急之機會貸予2 萬元（預扣│陳信隆│
│    │      │          │興路616號     │首期利息2000元，實給18000 元），利息每10│梁世璿│
│    │      │          │              │天為1 期，每期需繳交利息2000元，月息高達│      │
│    │      │          │              │30分以上。                              │      │
├──┼───┼─────┼───────┼────────────────────┼───┤
│39  │李佩綺│96年10月31│新北市五股區成│利用李佩綺需錢孔急之機會貸予1 萬元（預扣│陳信隆│
│    │      │日        │泰路3 段557 巷│首期利息2000元，實給8000元），利息每7 天│梁世璿│
│    │      │          │78號          │為1 期，每期需繳交利息2000元，月息高達80│      │
│    │      │          │              │分以上。                                │      │
├──┼───┼─────┼───────┼────────────────────┼───┤
│40  │王煥皓│96年11月3 │桃園縣八德市介│利用王煥皓需錢孔急之機會貸予2 萬元（預扣│陳信隆│
│    │      │日        │壽路1 段大湳公│首期利息2000元，實給18000 元），利息每10│梁世璿│
│    │      │          │園內          │天為1 期，每期需繳交利息2000元，月息高達│      │
│    │      │          │              │30分以上。                              │      │
├──┼───┼─────┼───────┼────────────────────┼───┤
│41  │黃欣怡│96年11月間│臺北市○○街  │利用黃欣怡需錢孔急之機會貸予15000 元，利│陳信隆│
│    │      │          │201巷6弄8號   │息計算方式同編號32。                    │梁世璿│
├──┼───┼─────┼───────┼────────────────────┼───┤
│42  │劉然芝│96年12月間│桃園縣中壢市龍│利用劉然芝需錢孔急之機會貸予1 萬元（預扣│陳信隆│
│    │      │          │合一街242 巷7 │首期利息2000元，實給8000元），利息每7 天│梁世璿│
│    │      │          │號5樓         │為1 期，每期需繳交利息2000元，月息高達80│      │
│    │      │          │              │分以上。                                │      │
├──┼───┼─────┼───────┼────────────────────┼───┤
│43  │簡儀珍│96年12月間│桃園縣桃園市復│利用簡儀珍需錢孔急之機會貸予1 萬元（預扣│陳信隆│
│    │      │          │興路362 巷44號│首期利息3000元，實給7000元），利息每7 天│梁世璿│
│    │      │          │前            │為1 期，每期需繳交利息3000元，月息高達  │      │
│    │      │          │              │120 分以上。                            │      │
├──┼───┼─────┼───────┼────────────────────┼───┤
│44  │王錦姬│97年1月間 │臺北市○○路附│利用王錦姬需錢孔急之機會貸予4 萬元（預扣│陳信隆│
│    │      │          │近            │首期利息7200元，實給32800 元），利息每7 │梁世璿│
│    │      │          │              │天為1 期，每期需繳交利息7200元，月息高達│      │
│    │      │          │              │80分以上。                              │      │
├──┼───┼─────┼───────┼────────────────────┼───┤
│45  │呂紹銓│97年1月間 │桃園縣楊梅鎮福│利用呂紹銓需錢孔急之機會貸予1 萬元（預扣│陳信隆│
│    │      │          │羚路69號      │首期利息1100元，實給8900元），利息每10天│梁世璿│
│    │      │          │              │為1 期，每期需繳交利息2000元，月息高達80│      │
│    │      │          │              │分以上。                                │      │
├──┼───┼─────┼───────┼────────────────────┼───┤
│46  │曾敏逸│97年1 月26│桃園縣龜山鄉文│利用曾敏逸需錢孔急之機會貸予3 萬元（預扣│陳信隆│
│    │      │日        │明路與文德路口│首期利息及手續費15000 元，實給15000 元）│梁世璿│
│    │      │          │              │，利息每7 天為1 期，每期需繳交利息7500元│      │
│    │      │          │              │，月息高達100分以上。                   │      │
├──┼───┼─────┼───────┼────────────────────┼───┤
│47  │陳文政│97年1月底 │新北市板橋區翠│利用陳文政需錢孔急之機會貸予1 萬元（預扣│陳信隆│
│    │      │          │華街10巷11號5 │首期利息2000元，實給18000 元），利息每7 │梁世璿│
│    │      │          │樓            │天為1 期，每期需繳交利息2000元，月息高達│      │
│    │      │          │              │80分以上。                              │      │
├──┼───┼─────┼───────┼────────────────────┼───┤
│48  │吳進福│97年1 月29│桃園縣大園鄉埔│利用吳進福需錢孔急之機會貸予7 萬元（預扣│陳信隆│
│    │      │日        │心村三塊厝70之│首期利息7000元，實給63000 元），利息每10│梁世璿│
│    │      │          │56號          │天為1 期，每期需繳交利息7000元，月息高達│      │
│    │      │          │              │30分以上。                              │      │
├──┼───┼─────┼───────┼────────────────────┼───┤
│49  │李世偉│97年2月間 │新北市新莊區中│利用李世偉需錢孔急之機會貸予15000 元（預│陳信隆│
│    │      │          │山路3 段125 號│扣首期利息及手續費6000元，實給9000元），│梁世璿│
│    │      │          │9 樓之2       │利息每10天為1 期，每期需繳交利息4500元，│      │
│    │      │          │              │月息高達100分以上。                     │      │
├──┼───┼─────┼───────┼────────────────────┼───┤
│50  │李春炎│97年2月間 │桃園縣中壢市中│利用李春炎需錢孔急之機會貸予2 萬元（預扣│陳信隆│
│    │      │          │山東路家樂福附│首期利息4000元，實給16000 元），利息每7 │梁世璿│
│    │      │          │近            │天為1 期，每期需繳交利息4000元，月息高達│      │
│    │      │          │              │80分以上。                              │      │
├──┼───┼─────┼───────┼────────────────────┼───┤
│51  │徐宗賢│97年2月   │桃園縣八德市介│利用徐宗賢需錢孔急之機會貸予5 萬元（預扣│陳信隆│
│    │      │          │壽路2 段361 巷│首期利息1 萬元，實給4 萬元），利息每7 天│梁世璿│
│    │      │          │77弄37號      │為1 期，每期需繳交利息1 萬元，月息高達80│      │
│    │      │          │              │分以上。                                │      │
├──┼───┼─────┼───────┼────────────────────┼───┤
│52  │林玉華│97年2月間 │桃園縣平鎮市自│利用林玉華需錢孔急之機會貸予1 萬元（預扣│陳信隆│
│    │      │          │由街5巷18號   │首期利息及手續費3000元，實給7000元），利│梁世璿│
│    │      │          │              │息每7 天為1 期，每期需繳交利息2000元，月│      │
│    │      │          │              │息高達80分以上。                        │      │
├──┼───┼─────┼───────┼────────────────────┼───┤
│53  │曾鳳琴│97年3月初 │桃園縣中壢市正│利用曾鳳琴需錢孔急之機會貸予5 萬元（預扣│陳信隆│
│    │      │          │光三街70巷22之│首期利息1 萬元，實給4 萬元），利息每7 天│梁世璿│
│    │      │          │2號5樓        │為1 期，每期需繳交利息1 萬元，月息高達80│      │
│    │      │          │              │分以上。                                │      │
├──┼───┼─────┼───────┼────────────────────┼───┤
│54  │楊建成│97年3月間 │臺北市○○路4 │利用楊建成需錢孔急之機會貸予2 萬元（預扣│陳信隆│
│    │      │          │段42巷60號2樓 │首期利息3600元，實給16400 元），利息每7 │梁世璿│
│    │      │          │              │天為1 期，每期需繳交利息3600元，月息高達│      │
│    │      │          │              │80分以上。                              │      │
├──┼───┼─────┼───────┼────────────────────┼───┤
│55  │徐宗賢│97年3月10 │桃園縣八德市介│利用徐宗賢需錢孔急之機會貸予5 萬元（預扣│陳信隆│
│    │      │日        │壽路2 段361 巷│首期利息1 萬元，實給4 萬元），利息每7 天│梁世璿│
│    │      │          │77弄37號      │為1 期，每期需繳交利息1 萬元，月息高達80│      │
│    │      │          │              │分以上。                                │      │
├──┼───┼─────┼───────┼────────────────────┼───┤
│56  │鄭逸擎│97年3 月14│臺北市○○○路│利用鄭逸擎需錢孔急之機會貸予4 萬元（預扣│陳信隆│
│    │      │日        │2 段169 之6 號│首期利息8000元，實給32000 元），利息每7 │梁世璿│
│    │      │          │12樓          │天為1 期，每期需繳交利息8000元，月息高達│      │
│    │      │          │              │100分以上。                             │      │
├──┼───┼─────┼───────┼────────────────────┼───┤
│57  │謝豐竹│97年3月間 │桃園縣龜山鄉幸│利用謝豐竹需錢孔急之機會貸予1 萬元（預扣│陳信隆│
│    │      │          │福3街公園內   │首期利息3000元，實給7000元），利息每7 天│梁世璿│
│    │      │          │              │為1 期，每期需繳交利息3000 元，月息高達1│      │
│    │      │          │              │20分以上。                              │      │
├──┼───┼─────┼───────┼────────────────────┼───┤
│58  │羅吉祥│97年4月3日│桃園縣楊梅鎮青│利用羅吉祥需錢孔急之機會貸予15000 元（預│陳信隆│
│    │      │          │山里88號之1   │扣首期利息及手續費2000元，實給13000 元）│梁世璿│
│    │      │          │              │，利息每7 天為1 期，每期需繳交利息3000元│      │
│    │      │          │              │，月息高達100 分以上。                  │      │
├──┼───┼─────┼───────┼────────────────────┼───┤
│59  │徐宗賢│97年5月間 │桃園縣八德市介│利用徐宗賢需錢孔急之機會貸予8 萬元（預扣│陳信隆│
│    │      │          │壽路2 段361 巷│首期利息及手續費16000 元，實給64000 元）│梁世璿│
│    │      │          │77弄37號      │，利息每7 天為1 期，每期需繳交利息1 萬元│      │
│    │      │          │              │，月息高達100分以上。                   │      │
├──┼───┼─────┼───────┼────────────────────┼───┤
│60  │倪琦勝│97年6 月28│桃園縣觀音鄉新│利用倪琦勝需錢孔急之機會貸予1 萬元（預扣│陳信隆│
│    │      │日        │坡村9號       │首期利息及手續費3000元，實給7000元），利│梁世璿│
│    │      │          │              │息每7 天為1 期，每期需繳交利息2000元，月│      │
│    │      │          │              │息高達120分以上。                       │      │
├──┼───┼─────┼───────┼────────────────────┼───┤
│61  │陳威志│97年9月1日│新北縣五股區中│利用陳威志需錢孔急之機會貸予5 萬元，利息│陳信隆│
│    │      │          │興路2段98號   │每10天為1 期，每期需繳交利息9000元，月息│梁世璿│
│    │      │          │              │高達50分以上。                          │      │
├──┼───┼─────┼───────┼────────────────────┼───┤
│62  │黃塏鈞│97年9月間 │桃園縣平鎮市東│利用黃塏鈞需錢孔急之機會貸予25000 元，利│陳信隆│
│    │      │          │勢27號附近    │息每7 天為1 期，每期需繳交利息4000元，月│梁世璿│
│    │      │          │              │息高達100 分以上。                      │      │
├──┼───┼─────┼───────┼────────────────────┼───┤
│63  │葉健榮│97年11月起│新北市板橋區中│利用葉健榮需錢孔急之機會貸予3 萬元（預扣│陳信隆│
│    │      │          │正路216巷78號 │首期利息4800元，實給25200 元），利息每7 │梁世璿│
│    │      │          │              │天為1 期，每期需繳交利息4800元，月息高達│李明穎│
│    │      │          │              │70分以上。                              │      │
├──┼───┼─────┼───────┼────────────────────┼───┤
│64  │黃志偉│97年12月5 │臺北市○○街24│利用黃志偉需錢孔急之機會貸予25000 元（預│陳信隆│
│    │      │日        │巷14之6 號5 樓│扣首期利息4500元，實給20500 元），利息每│梁世璿│
│    │      │          │之3           │7 天為1 期，每期需繳交利息4500元，月息高│李明穎│
│    │      │          │              │達80分以上。                            │      │
├──┼───┼─────┼───────┼────────────────────┼───┤
│65  │詹彥宗│97年12月間│臺北市○○路市│利用詹彥宗需錢孔急之機會貸予15000 元（預│陳信隆│
│    │      │          │場內          │扣首期利息及手續費3000元，實給12000 元）│梁世璿│
│    │      │          │              │，利息每7 天為1 期，每期需繳交利息2000元│李明穎│
│    │      │          │              │，月息高達60分以上。                    │      │
├──┼───┼─────┼───────┼────────────────────┼───┤
│66  │鄭俊良│97年12月間│新北市土城區中│利用鄭俊良需錢孔急之機會貸予5 萬元（預扣│陳信隆│
│    │      │          │央路1 段118 巷│首期利息1 萬元，實給4 萬元），利息每7 天│梁世璿│
│    │      │          │1弄10 號      │為1 期，每期需繳交利息1 萬元，月息高達  │李明穎│
│    │      │          │              │120分以上。                             │      │
├──┼───┼─────┼───────┼────────────────────┼───┤
│67  │陳慧珊│98年1月間 │桃園縣中壢市環│利用陳慧珊需錢孔急之機會貸予1 萬元（預扣│陳信隆│
│    │      │          │北路380號前   │首期利息3000元，實給7000元），利息每7 天│梁世璿│
│    │      │          │              │為1 期，每期需繳交利息3000元，月息高達80│李明穎│
│    │      │          │              │分以上。                                │      │
├──┼───┼─────┼───────┼────────────────────┼───┤
│68  │胡澄增│98年2月3日│桃園縣觀音鄉建│利用胡澄增需錢孔急之機會貸予2 萬元（預扣│陳信隆│
│    │      │          │二路25號      │首期利息4000元，實給16000 元），利息每10│梁世璿│
│    │      │          │              │天為1 期，每期需繳交利息4000元，月息高達│李明穎│
│    │      │          │              │80分以上。                              │      │
├──┼───┼─────┼───────┼────────────────────┼───┤
│69  │李記寒│98年2 月13│桃園縣楊梅鎮中│利用李記寒需錢孔急之機會貸予1 萬元（預扣│陳信隆│
│    │      │日        │興路114號4樓  │首期利息及手續費3000元，實給7000元），利│梁世璿│
│    │      │          │              │息每7 天為1 期，每期需繳交利息2000元，月│李明穎│
│    │      │          │              │息高達80分以上。                        │蔡宇青│
├──┼───┼─────┼───────┼────────────────────┼───┤
│70  │陳崇儒│98年3 月17│桃園縣中壢市福│利用陳崇儒需錢孔急之機會貸予25000 元（預│陳信隆│
│    │      │日        │安一街22巷8 號│扣首期利息5000元，實給2 萬元），利息每7 │梁世璿│
│    │      │          │3 樓          │天為1 期，每期需繳交利息5000元，月息高達│李明穎│
│    │      │          │              │80分以上。                              │蔡宇青│
│    │      │          │              │                                        │林子建│
├──┼───┼─────┼───────┼────────────────────┼───┤
│71  │陳國祥│98年3 月23│新北市鶯歌區鳳│利用陳國祥需錢孔急之機會貸予4 萬元（預扣│陳信隆│
│    │      │日        │吉一街140 之1 │首期利息8000元，實給32000 元），利息每7 │梁世璿│
│    │      │          │號2樓         │天為1 期，每期需繳交利息8000元，月息高達│李明穎│
│    │      │          │              │80分以上。                              │蔡宇青│
│    │      │          │              │                                        │林子建│
├──┼───┼─────┼───────┼────────────────────┼───┤
│72  │楊振亨│98年3 月26│桃園縣蘆竹鄉南│利用楊振亨需錢孔急之機會貸予5 萬元（預扣│陳信隆│
│    │      │日        │山北路1段151號│首期利息及手續費11000 元，實給39000 元）│梁世璿│
│    │      │          │              │，利息每8 天為1 期，每期需繳交利息1 萬元│李明穎│
│    │      │          │              │，月息高達80分以上。                    │蔡宇青│
│    │      │          │              │                                        │林子建│
├──┼───┼─────┼───────┼────────────────────┼───┤
│73  │黃基福│98年4 月28│桃園縣大溪鎮仁│利用黃基福需錢孔急之機會貸予2 萬元（預扣│陳信隆│
│    │      │日        │和路2 段109 巷│首期利息3600元，實給16400 元），利息每7 │梁世璿│
│    │      │          │29號          │天為1 期，每期需繳交利息3600元，月息高達│李明穎│
│    │      │          │              │60分以上。                              │蔡宇青│
│    │      │          │              │                                        │林子建│
├──┼───┼─────┼───────┼────────────────────┼───┤
│74  │李翊菱│98年5月5日│桃園縣桃園市宏│利用李翊菱需錢孔急之機會貸予1 萬元（預扣│陳信隆│
│    │      │          │昌六街136號   │首期利息2000元，實給8000元），利息每7 天│梁世璿│
│    │      │          │              │為1 期，每期需繳交利息2000元，月息高達80│蔡宇青│
│    │      │          │              │分以上。                                │林子建│
├──┼───┼─────┼───────┼────────────────────┼───┤
│75  │蔡晨鐘│98年5 月14│桃園縣桃園市樹│利用蔡晨鐘需錢孔急之機會貸予1 萬元（預扣│陳信隆│
│    │      │日        │仁一街150號5樓│首期利息2000元，實給8000元），利息每7 天│梁世璿│
│    │      │          │              │為1 期，每期需繳交利息2000元，月息高達80│蔡宇青│
│    │      │          │              │分以上。                                │林子建│
├──┼───┼─────┼───────┼────────────────────┼───┤
│76  │石治國│98年6月2日│桃園縣中壢市長│利用石治國需錢孔急之機會貸予4 萬元（預扣│陳信隆│
│    │      │          │春路261 巷13號│首期利息3000元，實給37000 元），利息每7 │梁世璿│
│    │      │          │2 樓          │天為1 期，每期需繳交利息3000元，月息高達│蔡宇青│
│    │      │          │              │30分以上。                              │林子建│
└──┴───┴─────┴───────┴────────────────────┴───┘
附表五（恐嚇部分）
┌──┬───┬─────┬───────┬────────────────────┬───┐
│編號│被害人│恐嚇時間  │恐嚇地點      │恐嚇手法                                │參與者│
│    │      │          │              │                                        │      │
├──┼───┼─────┼───────┼────────────────────┼───┤
│1   │莊太平│93年12月25│新北市新莊區中│以電話對莊太平恫稱：「如果不繳錢，就要到│陳信隆│
│    │      │日借款後至│平路與中原路口│你家找你及家人，一定會找到人為止，甚至以│      │
│    │      │95年年初還│              │更激烈方式…。」等語，使莊太平心生畏怖，│      │
│    │      │款時止期間│              │致生危害於安全。                        │      │
│    │      │之某日    │              │                                        │      │
├──┼───┼─────┼───────┼────────────────────┼───┤
│2   │蔡永和│95年1月間 │新北市板橋區僑│以電話對蔡永和恫稱：「要是不還錢、不繳利│陳信隆│
│    │      │          │中一街124 巷46│息，就要讓公司不能開。」等語，使蔡永和心│      │
│    │      │          │之4號         │生畏怖，致生危害於安全。                │      │
├──┼───┼─────┼───────┼────────────────────┼───┤
│3   │林政德│95年2 月份│桃園縣龜山鄉幸│以電話對林政德恫稱：「今天之前沒有還錢就│陳信隆│
│    │      │借款後至同│美九街上      │要斷手斷腳，…。」等語，使林政德心生畏怖│      │
│    │      │年3 月間還│              │，致生危害於安全。                      │      │
│    │      │款時止期間│              │                                        │      │
│    │      │之某日    │              │                                        │      │
├──┼───┼─────┼───────┼────────────────────┼───┤
│4   │沈明佃│95年11月初│新北市新莊區民│以電話對沈明佃恫嚇：「如果不繳錢，就要帶│陳信隆│
│    │      │借款後至96│安西路229 巷16│人到你學校找你小孩，…。」等語，使沈明佃│梁世璿│
│    │      │年3 月間還│號3樓         │心生畏怖，致生危害於安全。              │      │
│    │      │款時止期間│              │                                        │      │
│    │      │之某日    │              │                                        │      │
├──┼───┼─────┼───────┼────────────────────┼───┤
│5   │程潘子│95年11月20│新北市永和區中│以電話對程潘子綾恫嚇：「再不依限繳納利息│陳信隆│
│    │綾    │日借款後至│正路127號2樓  │，將會派人來把家人押走並打死，…。」等語│梁世璿│
│    │      │96年4 月初│              │，使程潘子綾心生畏怖，致生危害於安全。  │      │
│    │      │止期間之某│              │                                        │      │
│    │      │日        │              │                                        │      │
├──┼───┼─────┼───────┼────────────────────┼───┤
│6   │劉厚鋒│95年12月12│臺北市○○街  │以電話對劉厚鋒恫嚇：「再不依限繳納利息，│陳信隆│
│    │      │日借款後至│264巷2號2樓   │將會派人到家裡找你及家人並押走，…。」等│梁世璿│
│    │      │同年月22日│              │語，使劉厚鋒心生畏怖，致生危害於安全。  │      │
│    │      │還款時止期│              │                                        │      │
│    │      │間之某日  │              │                                        │      │
├──┼───┼─────┼───────┼────────────────────┼───┤
│7   │徐雅婷│95年12月底│新北市板橋區廣│前往其等住處對徐雅婷、謝志雄恫稱：「你不│陳信隆│
│    │謝志雄│某日      │和街71號3樓   │繳沒關係，我會帶你出去泡茶，會發生什麼事│梁世璿│
│    │      │          │              │情我不知道，不還錢沒關係，你及你家人小心│      │
│    │      │          │              │一點，…。」等語，使徐雅婷、謝志雄心生畏│      │
│    │      │          │              │怖，致生危害於安全。                    │      │
├──┼───┼─────┼───────┼────────────────────┼───┤
│8   │徐雅婷│95年12月底│新北市板橋區廣│前往左揭住處對徐雅婷恫稱：「去辦銀行存簿│陳信隆│
│    │謝志雄│某日      │和街71號3樓   │及提款卡，如果不辦的話，大家走者瞧。」等│梁世璿│
│    │      │          │              │語，使徐雅婷心生畏怖，致生危害於安全。  │      │
├──┼───┼─────┼───────┼────────────────────┼───┤
│9   │葉韋廷│96年中旬借│臺北市○○街45│以電話對葉韋廷恫嚇：「我知到你家在哪裡，│陳信隆│
│    │      │款後某日  │巷1弄13號2樓  │如果不依限還錢，利息就要加倍，…。」等語│梁世璿│
│    │      │          │              │，使劉厚鋒心生畏怖，致生危害於安全。    │      │
├──┼───┼─────┼───────┼────────────────────┼───┤
│10  │趙菊源│96年7月間 │新北市三峽區大│以電話對趙菊源恫嚇：「如果不依限還錢，就│陳信隆│
│    │      │          │同路與光明路口│到你住處押人，…。」等語，使趙菊源心生畏│梁世璿│
│    │      │          │              │怖，致生危害於安全。                    │      │
├──┼───┼─────┼───────┼────────────────────┼───┤
│11  │鄭政次│96年10月4 │臺北市○○路2 │在鄭政次之住家大門噴漆，並以牙籤塞入家門│陳信隆│
│    │      │日        │段151之10號2樓│鑰匙孔，使鄭政次心生畏怖，致生危害於安全│梁世璿│
├──┼───┼─────┼───────┼────────────────────┼───┤
│12  │吳進福│97年1 月29│桃園縣大園鄉埔│以電話對吳進福恫嚇：「再不依限繳納利息，│陳信隆│
│    │      │日借款後某│心村三塊厝70之│將會派人到家找你及家人，如果抓到你的話，│梁世璿│
│    │      │日        │56號          │會讓你斷手段腳，…。」等語，又以三秒膠灌│      │
│    │      │          │              │入鑰匙孔（毀損部分未據告訴），且分送白色│      │
│    │      │          │              │奠儀袋，使吳進福心生畏怖，致生危害於安全│      │
│    │      │          │              │。                                      │      │
├──┼───┼─────┼───────┼────────────────────┼───┤
│13  │陳文政│97年1 月底│新北市板橋區翠│以電話對陳文政恫嚇：「如果過期未繳就多收│陳信隆│
│    │      │借款後某日│華街10巷11號5 │一成利息，且要到家裡催討，…。」等語，又│梁世璿│
│    │      │          │樓            │以三秒膠灌入鑰匙孔（毀損部分未據告訴），│      │
│    │      │          │              │使陳文政心生畏怖，致生危害於安全。      │      │
├──┼───┼─────┼───────┼────────────────────┼───┤
│14  │李世偉│97年2 月借│新北市新莊區中│以電話對李世偉恫嚇：「如果還不起就不要借│陳信隆│
│    │      │款後某日  │山路3 段125 號│，我兄弟養很多，…。」等語，使李世偉心生│梁世璿│
│    │      │          │9 樓之2       │畏怖，致生危害於安全。                  │      │
├──┼───┼─────┼───────┼────────────────────┼───┤
│15  │黃欣怡│97年2 月18│臺北市○○街  │至左揭住處鑰匙孔灌三秒膠（毀損部分未據告│陳信隆│
│    │      │日        │201巷6弄8號   │訴），並張貼寫有「…向本公司借錢惡意跑帳│梁世璿│
│    │      │          │              │…，貴戶若再不聞不問置諸無事，莫怪無情好│      │
│    │      │          │              │自為之」之字條，使黃欣怡心生畏怖，致生危│      │
│    │      │          │              │害於安全。                              │      │
├──┼───┼─────┼───────┼────────────────────┼───┤
│16  │曾敏逸│97年2 月18│桃園縣龜山鄉文│至左揭住處作勢毆打曾敏逸母親，使曾敏逸心│陳信隆│
│    │      │日        │明路與文德路附│生畏怖，致生危害於安全。                │梁世璿│
│    │      │          │近之住處      │                                        │      │
├──┼───┼─────┼───────┼────────────────────┼───┤
│17  │黃鉉舜│97年2 月29│臺北市警察專科│在左揭地點毆打黃鉉舜（無證據證明因此成傷│陳信隆│
│    │      │日        │學校對面巷子  │），使黃鉉舜心生畏怖，致生危害於安全。  │梁世璿│
├──┼───┼─────┼───────┼────────────────────┼───┤
│18  │黃鉉舜│97年3月初 │臺北市○○街  │至左揭住處門口潑灑紅漆，使黃鉉舜心生畏怖│陳信隆│
│    │      │          │170號5樓      │，致生危害於安全。                      │梁世璿│
├──┼───┼─────┼───────┼────────────────────┼───┤
│19  │曾鳳琴│97年3 月間│桃園縣中壢市正│以電話對曾鳳琴恫嚇：「如果不繳錢，就要讓│陳信隆│
│    │      │借款後某日│光三街70巷22之│你先生及女兒好看，給我小心一點，…。」等│梁世璿│
│    │      │          │2號5樓        │語，又前往左揭住處張貼：「曾鳳琴欠錢不還│      │
│    │      │          │              │，速與郭先生聯絡，後果自負」之字條，復以│      │
│    │      │          │              │三秒膠灌入鑰匙孔（毀損部分未據告訴），使│      │
│    │      │          │              │曾鳳琴心生畏怖，致生危害於安全。        │      │
├──┼───┼─────┼───────┼────────────────────┼───┤
│20  │鄭逸擎│97年3 月14│臺北市○○○路│以電話對鄭逸擎恫嚇：「你不繳錢沒關係，那│陳信隆│
│    │      │日借款後某│2段169號之6   │就看著辦吧。」等語，又前往左揭地點將三秒│梁世璿│
│    │      │日        │              │膠灌入鄭逸擎之機車鑰匙孔（毀損部分未據告│      │
│    │      │          │              │訴），使鄭逸擎心生畏怖，致生危害於安全。│      │
├──┼───┼─────┼───────┼────────────────────┼───┤
│21  │謝豐竹│97年3 月間│桃園縣龜山鄉幸│以電話對謝豐竹恫嚇：「我知到你住哪裡，如│陳信隆│
│    │      │借款後某日│福三街38號4樓 │不繳款利息就加倍。」等語，又前往左揭住處│梁世璿│
│    │      │          │              │以三秒膠灌入鑰匙孔（毀損部分未據告訴），│      │
│    │      │          │              │使謝豐竹心生畏怖，致生危害於安全。      │      │
├──┼───┼─────┼───────┼────────────────────┼───┤
│22  │黃欣怡│97年4 月21│臺北市○○街  │前往左揭住處對黃欣怡恫稱：「我是竹聯的」│陳信隆│
│    │      │日        │201巷6弄8號   │、「4 月23日沒有匯款，就見血光」等語，致│梁世璿│
│    │      │          │              │黃欣怡心生畏怖，致生危害於安全。        │      │
├──┼───┼─────┼───────┼────────────────────┼───┤
│23  │李春炎│97年5月間 │桃園縣中壢市金│前往左揭住處對李春炎恫嚇：「今天要是不還│陳信隆│
│    │      │          │鋒二街30號    │錢，你們全家都別想活了…。」等語，又留下│梁世璿│
│    │      │          │              │寫有「請盡快跟郭先生聯絡，後果自負」之字│      │
│    │      │          │              │條，使李春炎心生畏怖，致生危害於安全。  │      │
├──┼───┼─────┼───────┼────────────────────┼───┤
│24  │陳明輝│97年6月間 │桃園縣桃園市保│前往左揭住處內對陳明輝丟擲屋內物品，又恫│陳信隆│
│    │      │          │羅街56巷11號  │嚇：「不要讓我再來收利息，否則會讓你死及│梁世璿│
│    │      │          │              │斷手段腳。」等語，使陳明輝心生畏怖，致生│      │
│    │      │          │              │危害於安全。                            │      │
├──┼───┼─────┼───────┼────────────────────┼───┤
│25  │倪琦勝│97年6 月28│桃園縣觀音鄉新│以電話對倪琦勝恫嚇：「如果不繳錢的話，到│陳信隆│
│    │      │日借款後某│坡村9號       │時候被我抓到，就要剁掉你的腳筋，且要你家│梁世璿│
│    │      │日        │              │人好看…。」等語，並張貼寫有「倪琦勝欠錢│      │
│    │      │          │              │不還，速與董先生聯絡，後果自負」之字條，│      │
│    │      │          │              │使倪琦勝心生畏怖，致生危害於安全。      │      │
├──┼───┼─────┼───────┼────────────────────┼───┤
│26  │徐宗賢│97年12月3 │桃園縣八德市介│前往左揭住處內對徐宗賢、呂淑吟翻桌，又對│陳信隆│
│    │呂淑吟│日21時許  │壽路2 段361 巷│呂淑吟恫嚇：「你錢不還是不是，不還的話就│梁世璿│
│    │      │          │77弄37號      │照我的意思做。」等語，並在附近潑灑不明液│李明穎│
│    │      │          │              │體，使徐宗賢、呂淑吟心生畏怖，致生危害於│      │
│    │      │          │              │安全。                                  │      │
├──┼───┼─────┼───────┼────────────────────┼───┤
│27  │徐呂逸│97年12月10│桃園縣八德市介│前往左揭地點，在徐宗賢鄰居徐呂逸嬅之車輛│陳信隆│
│    │嬅    │日8時許   │壽路2 段361 巷│上潑灑不明液體，並張貼「呂淑吟…，在不還│梁世璿│
│    │      │          │17號前        │＄後果自負，郭先生」之字條，又在徐呂逸嬅│李明穎│
│    │      │          │              │按紙條上所載電話號碼撥打詢問是否弄錯時，│      │
│    │      │          │              │恫稱：「我知道，你去找呂淑吟賠啦！我故意│      │
│    │      │          │              │這樣搞，讓呂淑吟不能夠在這裡生存，你是不│      │
│    │      │          │              │是他家樓上？」、「這樣就不會燒到你家了」│      │
│    │      │          │              │等語，致徐宗賢、呂淑吟、徐呂逸嬅均心生畏│      │
│    │      │          │              │懼。                                    │      │
├──┼───┼─────┼───────┼────────────────────┼───┤
│28  │楊有財│97年12月6 │桃園縣桃園市大│前往左揭地點，在徐宗賢鄰居楊有財之車輛上│陳信隆│
│    │      │日12時30分│明街56巷4號前 │潑灑不明液體，並張貼「樹林三街祥儀電子呂│梁世璿│
│    │      │許        │              │淑吟欠前不還不要臉，…」之字條，致徐宗賢│李明穎│
│    │      │          │              │、呂淑吟、楊有財均心生畏懼。            │      │
├──┼───┼─────┼───────┼────────────────────┼───┤
│29  │王世傑│97年12月底│新北市三峽區二│以電話對王世傑恫嚇：「趕快處理債務，不然│陳信隆│
│    │      │至98年1 月│鬮里136 巷18弄│叫人來放火燒房子，…。」等語，並在大門上│梁世璿│
│    │      │初        │2 號          │潑灑油漆，復張貼張貼寫有「請盡快與郭先生│李明穎│
│    │      │          │              │聯絡，後果自負」之字條，使王世傑心生畏怖│      │
│    │      │          │              │，致生危害於安全。                      │      │
├──┼───┼─────┼───────┼────────────────────┼───┤
│30  │王長生│98年1月底 │桃園縣八德市介│前往左揭地點，在徐宗賢鄰居王長生之車輛上│陳信隆│
│    │      │          │壽路2 段361 巷│潑灑不明液體，並張貼「呂淑吟…欠錢不還，│梁世璿│
│    │      │          │42弄9衖2號前  │他媽的，幹」之紙條，致徐宗賢、呂淑吟、王│李明穎│
│    │      │          │              │長生均心生畏懼。                        │      │
├──┼───┼─────┼───────┼────────────────────┼───┤
│31  │張明道│98年2月間 │臺北市○○路2 │以電話對張明道恫嚇：「如果不想還錢就不要│陳信隆│
│    │      │          │段1巷14號4樓  │還了，大家看著辦，你自己要注意一點。」等│梁世璿│
│    │      │          │              │語，並以三秒膠灌入大門鑰匙孔（毀損部分未│李明穎│
│    │      │          │              │據告訴），使張明道心生畏怖，致生危害於安│      │
│    │      │          │              │全。                                    │      │
├──┼───┼─────┼───────┼────────────────────┼───┤
│32  │陳明輝│98年2月間 │臺北市建國中學│前往陳明輝之子就讀之學校圍牆噴漆，使陳明│陳信隆│
│    │      │          │              │輝心生畏懼，致生危害於安全。            │梁世璿│
│    │      │          │              │                                        │李明穎│
│    │      │          │              │                                        │蔡宇青│
│    │      │          │              │                                        │林子建│
├──┼───┼─────┼───────┼────────────────────┼───┤
│33  │黃志偉│98年3月初 │臺北市○○街24│以電話對黃志偉恫嚇：「我們是竹聯幫的，不│陳信隆│
│    │      │          │巷14-6號5樓   │如期繳錢就給我小心一點，…。」等語，使黃│梁世璿│
│    │      │          │              │志偉心生畏怖，致生危害於安全。          │李明穎│
│    │      │          │              │                                        │蔡宇青│
│    │      │          │              │                                        │林子建│
├──┼───┼─────┼───────┼────────────────────┼───┤
│34  │黃塏鈞│98年4月間 │桃園縣平鎮市東│前往左揭地點張貼「黃塏鈞欠錢不還，儘速聯│陳信隆│
│    │      │          │勢27號附近    │絡，否則後果自負」之字條，並以電話對黃塏│梁世璿│
│    │      │          │              │鈞恫稱：「如果再不繳納利息，就要派人到你│李明穎│
│    │      │          │              │家放火燒房子」等語，使黃塏鈞心生畏怖，致│蔡宇青│
│    │      │          │              │生危害於安全。                          │林子建│
├──┼───┼─────┼───────┼────────────────────┼───┤
│35  │姚麗華│98年4 月28│桃園縣龜山鄉頂│前往左揭地點張貼「1 樓、2 樓李明學、林有│陳信隆│
│    │      │日15時許  │興路37巷27弄3 │明速撥０２－２５６７＊＊＊＊與董先生聯絡│梁世璿│
│    │      │          │號            │」之字條，並以三秒膠灌入大門鑰匙孔（毀損│李明穎│
│    │      │          │              │部分未據告訴），使姚麗華心生畏怖，致生危│蔡宇青│
│    │      │          │              │害於安全。                              │林子建│
├──┼───┼─────┼───────┼────────────────────┼───┤
│36  │錢慧翎│98年5 月上│桃園縣霄裡國小│因借款人劉桂西無力還款，遂改向劉桂西之妻│陳信隆│
│    │      │旬某日    │              │錢慧翎討債，並前往其等小孩就讀之學校圍牆│梁世璿│
│    │      │          │              │噴漆，使錢慧翎心生畏懼，致生危害於安全。│蔡宇青│
│    │      │          │              │                                        │林子建│
├──┼───┼─────┼───────┼────────────────────┼───┤
│37  │錢慧翎│98年5 月中│桃園縣八德市竹│前往左揭地點張貼「欠錢還錢」之字條，並在│陳信隆│
│    │      │旬某日20時│圍里店後18號  │大門上潑灑紅漆，使錢慧翎心生畏怖，致生危│梁世璿│
│    │      │許        │              │害於安全。                              │蔡宇青│
│    │      │          │              │                                        │林子建│
├──┼───┼─────┼───────┼────────────────────┼───┤
│38  │李記寒│98年5 月中│桃園縣楊梅鎮四│以電話對李記寒恫嚇：「如果不繳錢的話到時│陳信隆│
│    │      │旬        │維路177號     │候讓你很難看，也別想繼續住在這裡，也別想│梁世璿│
│    │      │          │              │你跑得了，…。」等語，又以三秒膠灌入其住│蔡宇青│
│    │      │          │              │處大門鑰匙孔（毀損部分未據告訴），使李記│林子建│
│    │      │          │              │寒心生畏怖，致生危害於安全。            │      │
└──┴───┴─────┴───────┴────────────────────┴───┘
附表六（扣案物品及應處理情形）
┌──┬─────────┬────────┬──────────┬────────────┐
│編號│扣案物品名稱      │數量            │應處理情形          │備註（扣案地點／被告）  │
├──┼─────────┼────────┼──────────┼────────────┤
│1   │NOKIA廠牌行動電話 │4 具（含SIM 卡共│沒收                │桃園縣龜山鄉○○○街21之│
│    │                  │4 張）          │                    │1號／陳信隆             │
├──┼─────────┼────────┼──────────┼────────────┤
│2   │NOKIA廠牌行動電話 │1具             │沒收                │同上                    │
├──┼─────────┼────────┼──────────┼────────────┤
│3   │讀卡機            │1台             │沒收                │同上                    │
├──┼─────────┼────────┼──────────┼────────────┤
│4   │金融卡            │7張             │沒收                │同上                    │
├──┼─────────┼────────┼──────────┼────────────┤
│5   │記帳資料          │8張             │沒收                │同上                    │
├──┼─────────┼────────┼──────────┼────────────┤
│6   │中文電腦記事簿    │1件             │沒收                │同上                    │
├──┼─────────┼────────┼──────────┼────────────┤
│7   │筆記本            │1本             │沒收                │同上                    │
├──┼─────────┼────────┼──────────┼────────────┤
│8   │華南銀行支票      │1張             │沒收                │同上                    │
├──┼─────────┼────────┼──────────┼────────────┤
│9   │華南銀行存摺      │1本             │沒收                │同上                    │
├──┼─────────┼────────┼──────────┼────────────┤
│10  │塑膠棍            │1根             │無證據證明與本案犯罪│同上                    │
│    │                  │                │事實有關，故不予宣告│                        │
│    │                  │                │沒收。              │                        │
├──┼─────────┼────────┼──────────┼────────────┤
│11  │員工名冊          │1本             │沒收                │桃園縣桃園市○○○街15號│
│    │                  │                │                    │8樓／陳信隆             │
├──┼─────────┼────────┼──────────┼────────────┤
│12  │黑色筆記本        │1本             │沒收                │同上                    │
├──┼─────────┼────────┼──────────┼────────────┤
│13  │白色筆記本        │4本             │沒收                │同上                    │
├──┼─────────┼────────┼──────────┼────────────┤
│14  │香奠              │7個             │沒收                │同上                    │
├──┼─────────┼────────┼──────────┼────────────┤
│15  │借款資料          │1批             │沒收                │同上                    │
├──┼─────────┼────────┼──────────┼────────────┤
│16  │名片              │1盒             │沒收                │同上                    │
├──┼─────────┼────────┼──────────┼────────────┤
│17  │被害人資料        │4件             │沒收                │同上                    │
├──┼─────────┼────────┼──────────┼────────────┤
│18  │帳冊              │1批             │沒收                │同上                    │
├──┼─────────┼────────┼──────────┼────────────┤
│19  │金融卡            │1張             │沒收                │同上                    │
├──┼─────────┼────────┼──────────┼────────────┤
│20  │存摺              │11本            │沒收                │同上                    │
├──┼─────────┼────────┼──────────┼────────────┤
│21  │電腦記事簿        │1台             │沒收                │同上                    │
├──┼─────────┼────────┼──────────┼────────────┤
│22  │SIM卡             │7張             │沒收                │同上                    │
├──┼─────────┼────────┼──────────┼────────────┤
│23  │現金保管範例      │2張             │沒收                │桃園縣八德市○○街285 之│
│    │                  │                │                    │1 號3樓／蔡宇青         │
├──┼─────────┼────────┼──────────┼────────────┤
│24  │金融卡            │1張             │沒收                │同上                    │
├──┼─────────┼────────┼──────────┼────────────┤
│25  │筆記本            │4本             │沒收                │同上                    │
├──┼─────────┼────────┼──────────┼────────────┤
│26  │還款規範便條紙    │1張             │沒收                │同上                    │
├──┼─────────┼────────┼──────────┼────────────┤
│27  │被害人資料便條紙  │1張             │沒收                │同上                    │
├──┼─────────┼────────┼──────────┼────────────┤
│28  │行動電話          │2 具（含SIM 卡2 │沒收                │同上                    │
│    │                  │張）            │                    │                        │
├──┼─────────┼────────┼──────────┼────────────┤
│29  │被害人資料範例    │1張             │沒收                │同上                    │
├──┼─────────┼────────┼──────────┼────────────┤
│30  │還款規範便條紙    │2張             │沒收                │桃園縣桃園市○○路292 號│
│    │                  │                │                    │14樓之4／蔡宇青         │
├──┼─────────┼────────┼──────────┼────────────┤
│31  │被害人資料便條紙  │8張             │沒收                │同上                    │
├──┼─────────┼────────┼──────────┼────────────┤
│32  │筆記本            │1本             │沒收                │同上                    │
├──┼─────────┼────────┼──────────┼────────────┤
│33  │油漆              │2罐             │沒收                │同上                    │
├──┼─────────┼────────┼──────────┼────────────┤
│34  │去漬油            │4罐             │沒收                │同上                    │
├──┼─────────┼────────┼──────────┼────────────┤
│35  │借款人身分證影本  │13張            │沒收                │同上                    │
├──┼─────────┼────────┼──────────┼────────────┤
│36  │SONY ERICSSON 廠牌│1 具（含00000000│沒收                │桃園縣桃園市○○○○街51│
│    │行動電話          │80號SIM卡1 張） │                    │號6樓／林子建           │
├──┼─────────┼────────┼──────────┼────────────┤
│37  │MADHI MARO廠牌行動│1 具（含00000000│沒收                │同上                    │
│    │電話              │24號SIM卡1張）  │                    │                        │
├──┼─────────┼────────┼──────────┼────────────┤
│38  │存摺              │1本             │沒收                │同上                    │
├──┼─────────┼────────┼──────────┼────────────┤
│39  │金融卡            │1張             │沒收                │同上                    │
├──┼─────────┼────────┼──────────┼────────────┤
│40  │記事本            │2本             │沒收                │同上                    │
├──┼─────────┼────────┼──────────┼────────────┤
│41  │LG廠牌行動電話    │1 具（含00000000│無證據證明與本案犯罪│同上                    │
│    │                  │35號SIM卡1張）  │事實有關，故不予宣告│                        │
│    │                  │                │沒收。              │                        │
├──┼─────────┼────────┼──────────┼────────────┤
│42  │高爾夫球桿        │1枝             │無證據證明與本案犯罪│桃園縣桃園市○○○○街51│
│    │                  │                │事實有關，故不予宣告│號地下2 樓H3-6196 號自用│
│    │                  │                │沒收。              │小客車內／林子建        │
├──┼─────────┼────────┼──────────┼────────────┤
│43  │木棍              │1枝             │無證據證明與本案犯罪│同上                    │
│    │                  │                │事實有關，故不予宣告│                        │
│    │                  │                │沒收。              │                        │
├──┼─────────┼────────┼──────────┼────────────┤
│44  │鐵棍              │2枝             │無證據證明與本案犯罪│同上                    │
│    │                  │                │事實有關，故不予宣告│                        │
│    │                  │                │沒收。              │                        │
├──┼─────────┼────────┼──────────┼────────────┤
│45  │快乾膠            │3瓶             │無證據證明與本案犯罪│同上                    │
│    │                  │                │事實有關，故不予宣告│                        │
│    │                  │                │沒收。              │                        │
├──┼─────────┼────────┼──────────┼────────────┤
│46  │PHS手機           │1 具（含SIM 卡1 │無證據證明與本案犯罪│新北市○○區○○路1 段12│
│    │                  │張）            │事實有關，故不予宣告│之7號11樓／梁世璿       │
│    │                  │                │沒收。              │                        │
├──┼─────────┼────────┼──────────┼────────────┤
│47  │SIM卡             │1張             │無證據證明與本案犯罪│同上                    │
│    │                  │                │事實有關，故不予宣告│                        │
│    │                  │                │沒收。              │                        │
├──┼─────────┼────────┼──────────┼────────────┤
│48  │便條紙            │1張             │無證據證明與本案犯罪│同上                    │
│    │                  │                │事實有關，故不予宣告│                        │
│    │                  │                │沒收。              │                        │
└──┴─────────┴────────┴──────────┴────────────┘